【裁判字號】    95,金訴,4
【裁判日期】    970623
【裁判案由】    證券交易法
【裁判全文】
臺灣高雄地方法院刑事判決               95年度金訴字第4號
公  訴  人  臺灣高雄地方法院檢察署檢察官
被      告  甲○○
選任辯護人  蕭元亮律師
            許再定律師
            陳君聖律師
上列被告因違反證券交易法案件，經檢察官提起公訴（95年度偵
字第12257 號），本院判決如下：
    主  文
甲○○違反對於在證券交易所上市之有價證券，不得有意圖抬高
集中交易市場某種有價證券之交易價格，自行及以他人名義，對
該有價證券，連續以高價買入之規定，處有期徒刑貳年，緩刑伍
年。甲○○應向國庫支付新臺幣貳佰萬元。扣案之國泰世華銀行
存摺貳本（戶名：甲○○，帳號000-00-000000-0）均沒收。
    事  實
一、甲○○因於民國93年6 月間揚智科技股份有限公司（以下簡
    稱揚智公司）申報聯發科技股份有限公司（以下簡稱聯發科
    公司）為該公司之大股東，聯發科公司並於同年8 月26日經
    揚智公司股東臨時會決議擔任揚智公司之董監事，聯發科公
    司選派於揚智公司之法人代表更受選任為該公司之董事長，
    因而看好揚智公司股價後勢，竟意圖抬高集中交易市場有價
    證券揚智公司股票之交易價格，甲○○自93年7 月15日起，
    陸續使用其本人及向不知情之孫淑慧（甲○○之妻）、陳再
    發（甲○○之胞兄）、張玉娟（陳再發之妻）、孫克強（孫
    淑慧之胞弟）、賴碧珠（孫克強之妻）、孫福成（孫淑慧之
    胞弟）、孫福全（孫淑慧之胞弟）、孫淑真（孫淑慧之胞妹
    ）及游陳秋香（甲○○友人之妻）等人借用渠等於元大京華
    證券公司四維分公司（以下簡稱元大京華證券四維分公司）
    之如附表一所示證券帳戶，先後以每股新臺幣（下同）19.
    8 元至25.10 元不等之價格大量融資買入揚智公司股票，並
    自94年2 月14日起至同年11月30日止之查核期間，由甲○○
    委託不知情之元大京華證券四維分公司營業員乙○○（即游
    陳秋香之女）利用如附表一所示股票帳戶，意圖以大量買入
    之方式影響股價，而以自己或他人之名義，於附表二編號1
    至3 所示之時間，連續以大量高價買入如附表二編號1 至3
    所示揚智公司股票，製造該股票交易活絡之假象，誘使公開
    市場上不知情之投資人跟進購買揚智公司股票，藉此操縱該
    股票價格之市場行情，並賺取其中差價。甲○○復於如附表
    三所示時間，以上開附表一所示證券帳戶，連續以高於前一
    盤揭示價或以當日漲停板價格之方式委託買進揚智公司股票
    ，藉此拉抬並影響該公司股票於集中交易市場之價格。嗣經
    行政院金融監督及管理委員會移送臺灣高雄地方法院檢察署
    後，由法務部調查局南部機動工作組於95年7 月13日執行搜
    索，而扣得甲○○所有供買賣股票之國泰世華銀行存摺2 本
    （戶名：甲○○，帳號000-00-000000-0 號），及人頭證券
    存摺18本（其中孫克強2 本、孫福成2 本、賴碧珠2 本、孫
    淑真2 本、游陳秋香2 本、孫淑慧2 本、孫福全2 本、張玉
    娟2 本及陳再發2 本），而查悉上情。
二、案經行政院金融監督管理委員會移送臺灣高雄地方法院檢察
    署檢察官偵查起訴。
    理  由
壹、證據能力方面：
一、按被告以外之人於偵查中向檢察官所為陳述，除顯有不可信
    之情況者外，得為證據，刑事訴訟法第159 條之1 第2 項定
    有明文。查本件證人孫淑慧於檢察官偵查中具結後證述，並
    無證據顯示檢察官在偵查時有不法取供之情形，亦查無證據
    顯示上開證述有顯不可信之情況，依上開說明，其等於偵查
    中之證言具有證據能力。
二、按被告以外之人於審判外之陳述，雖不符刑事訴訟法第159
    條之1 至之4 之規定，然經當事人於審判程序同意作為證據
    ，法院審酌該言詞陳述或書面陳述作成時之情況，認為適當
    者，亦得為證據。又當事人、代理人或辯護人於法院調查證
    據時，知有第159 條第1 項不得為證據之情形，而未於言詞
    辯論終結前聲明異議者，視為有前項之同意，同法第159 條
    之5 亦有明文。查本案所引用之其餘證據資料（詳後引證據
    ），其中各項言詞或書面傳聞證據部分，縱無刑事訴訟法第
    159 條之1 至第159 條之4 或其他規定之傳聞證據例外情形
    ，惟業經本院審理時予以提示並告以要旨，且各經檢察官、
    被告及其辯護人表示意見，當事人已知上述證據乃屬傳聞證
    據，而未於言詞辯論終結前對該等證據聲明異議，依上開規
    定，已擬制同意其有證據能力，且本院審酌該等傳聞證據作
    成時之狀況，並無不宜作為證據之情形，均應認於本案有證
    據能力。
貳、實體方面：
一、訊據被告對上開犯罪事實於本院審理時坦承不諱，且被告向
    不知情之孫淑慧、陳再發、張玉娟、孫克強、賴碧珠、孫福
    成、孫福全、孫淑真及游陳秋香等人借用渠等於元大京華證
    券四維分公司之如附表一所示帳戶買入揚智公司股票乙節，
    業據證人孫淑慧於司法警察調查及檢察官偵訊時，陳再發、
    張玉娟、孫克強、賴碧珠、孫福成、孫福全、孫淑真、游陳
    秋香於司法警察調查時證述明確。又被告因揚智公司於93年
    6 月間申報聯發科公司為該公司之大股東，聯發科公司並於
    同年8 月26日經揚智公司股東臨時會決議擔任揚智公司董監
    事，其選派於揚智公司之法人代表更受選任為該公司之董事
    長，因而看好揚智公司股價後勢，被告意圖拉抬揚智公司股
    價，自94年2 月14日起至同年11月30日止之查核期間，以如
    附表一所示股票帳戶，於附表二編號1 至3 所示之時間，連
    續以大量高價買入如附表二編號1 至3 所示揚智公司股票。
    復於如附表三所示時間，連續以高於前一盤揭示價或以當日
    漲停板價格之方式委託買進揚智公司股票，藉此拉抬並影響
    該公司股票於集中交易市場之價格等節，其中94年2 月14日
    至4 月15日買賣揚智公司股票部分，有揚智科技股份有限公
    司之基本資料、營業收入及損益表、揚智科技股份有限公司
    公開資訊觀測站發布之重大訊息及媒體報導、揚智股票暨同
    類股、加權股價指數行情明細表（SRB770、SRB790）、董監
    事買賣股票明細表、投資人委託他人賣出明細表（SRB510、
    SRB550）、成交買賣前100 名投資人明細表、成交買賣較大
    證券商之較大投資人明細報表（SRB200、SRB203）、疑似關
    聯性投資人群組甲○○等11名開戶基本資料、疑似關聯性投
    資人群組甲○○等11名買賣有價證券分析表（SRB545）、疑
    似關聯性投資人群組甲○○等11名買賣揚智股票明細表（SR
    B630）、93年7 月2 日至94年2 月13日疑似關聯性投資人群
    組甲○○等11名買賣有價證券分析表（SRB545）、94年4 月
    16日至同年6 月15日疑似關聯性投資人群組甲○○等11名買
    賣有價證券分析表（SRB545）、94年7 月12日至94年6 月15
    日疑似關聯性投資人群組甲○○等11名買賣揚智股票明細表
    （SRB321）、94年2 月14日至94年3 月15日信用交易前100
    名投資人明細表（SRB800）、揚智股票94年4 月16日至同年
    6 月15日期間買賣較大投資人關係對照表（見94年度他字第
    4164號卷第197 頁）、乙○○製作之帳戶股票明細資料表（
    見95年度偵字第12257 號卷第22-26 頁）、揚智股票93年6
    月至94年6 月間日收盤價及月平均收盤價（見同前卷第38-5
    1 頁）、揚智股票95年10月間日收盤價（見同前卷第52頁）
    。另被告94年4 月16日至6 月15日買賣揚智公司股票部分，
    有揚智公司公開資訊觀測站發布之重大訊息及媒體報導、揚
    智股票暨同類股、加權股價指數行情明細表（SRB770、SRB7
    90）、董監事買賣股票明細表、投資人委託他人賣出明細表
    （SRB510、SRB550）、成交買賣前100 名投資人明細表、成
    交買賣較大證券商之較大投資人明細報表（SRB200、SRB203
    ）、買賣較大投資人關係對照表、投資人關聯戶群組甲○○
    等11名買賣有價證券分析表（SRB545）、投資人關聯戶群組
    甲○○等11名買賣揚智股票明細表（SRB630）、93年6 月揚
    智公司董事、監察人、經理人及大股東持股餘額明細資料（
    見94年度他字第4164號卷第72-73 頁）、93年8 月揚智公司
    董事、監察人、經理人及大股東持股餘額明細資料（見同前
    卷第74-75 頁）、93年8 月26日揚智公司發布之重大訊息（
    見同前卷第76頁）、成交較大證券商之較大投資人交易明細
    （查核期間：94年2 月14日至同年4 月15日，見同前卷第99
    -112頁）、成交買賣前100 名投資人明細（查核期間：94年
    2 月14日至94年4 月15日，見同前卷第113-143 頁）、揚智
    公司股票94年2 月14日至同年4 月15日買賣較大投資人關係
    對照表（見同前卷第147 頁）。再被告自94年6 月16日至同
    年11月30日買賣揚智公司股票部分，有揚智公司之基本資料
    、揚智公司公開資訊觀測站發布之重大訊息及媒體報導、揚
    智股票暨同類股、加權股價指數行情明細表（SRB770、SRB7
    90）、董監事買賣股票明細表、投資人委託他人賣出明細表
    （SRB510、SRB550）、成交買賣前100 名投資人明細表、成
    交買賣較大證券商之較大投資人明細報表（SRB200、SRB203
    ）、買賣較大投資人關係對照表、投資人關聯戶群組甲○○
    等11名買賣有價證券分析表（SRB545）、投資人關聯戶群組
    甲○○等11名買賣揚智股票明細表（SRB630）等在卷可稽，
    復有被告所有供買賣股票之國泰世華銀行存摺2 本（戶名：
    甲○○，帳號000-00-000000-0 號），及人頭證券存摺18本
    （其中孫克強2 本、孫福成2 本、賴碧珠2 本、孫淑真2 本
    、游陳秋香2 本、孫淑慧2 本、孫福全2 本、張玉娟2 本及
    陳再發2 本）扣案可佐。顯見被告之自白與事實相符，自得
    為論罪科刑之依據，是以，本案被告犯罪事證明確，其犯行
    堪以認定，應依法論科。
二、按被告行為後，證券交易法第171 條於95年5 月30日修正公
    布，於同年7 月1 日施行，將犯本條之罪於犯罪後自首、於
    偵查中自白因而查獲其他正犯之情形增列為得免除、減輕其
    刑之事由，依刑法第2 條第1 項規定，以行為後之法律較有
    利於行為人，自應適用修正後證券交易法第171 條之規定。
    又我國刑法規定亦已修正而於95年7 月1 日施行，關於法定
    刑罰金之最低數額，經比較新舊法結果，以舊法較有利於被
    告，自應適用修正前刑法之規定。核被告意圖抬高上市之揚
    智公司股票之交易價格，而連續以高價買入揚智公司股票之
    行為，係違反證券交易法第155 條第1 項第4 款之規定，應
    依95年5 月30日修正後證券交易法第171 條第1 款規定論處
    。被告利用不知情之證券公司營業員游媛淑遂行前開犯行，
    係屬間接正犯；至被告意圖抬高揚智公司股票股價而利用附
    表一編號2 至10所示不知情之孫淑慧等人之帳戶，於上開期
    間內買賣揚智公司股票之行為，即該當證券交易法第155 條
    第1 項第4 款「以他人名義」操縱股價之犯罪，不再論以間
    接正犯，應予指明。又本罪原即以意圖影響市場行情，而「
    連續」以高價買入為其犯罪構成要件，應僅成立單純一罪，
    不再另論以修正前刑法第56條之連續犯（最高法院93年度台
    上字第4325號判決要旨參照）。又被告前任職於中華電信股
    份有限公司，投資股票市場20餘年，係屬股票市場之專業投
    資者，其與揚智公司並無任何利害關係，且係以其自有資金
    及融資所得買入揚智公司股票，其炒作揚智公司股票對揚智
    公司之經營決策影響尚微，且被告前開購買揚智公司股票所
    得應非甚鉅，就全部犯罪情節觀之，對揚智公司及市場投資
    者之影響尚非極為重大，在客觀上若量處最輕之有期徒刑3
    年，仍嫌過重，情輕法重，犯罪之情狀尚非全無可憫，爰依
    刑法第59條之規定酌量減輕其刑。爰審酌被告係專業投資人
    ，竟不思以正當投資手段，自股票市場獲取利益，竟連續以
    大量高價方式買入揚智公司股票，拉抬操縱揚智公司股價，
    破壞證券集中交易市場公平價格之形成機能，可能使其他不
    知情之投資大眾受有損害，行為誠屬不該，惟念及被告於本
    院審理時尚能坦承犯行，犯罪後態度尚佳，及被告因前開炒
    作揚智公司股票行為，對揚智公司股票並未造成鉅大價格波
    動，而影響廣大潛在投資人權利等一切情狀，量處如主文所
    示之刑。末查被告未曾因故意犯罪受有期徒刑以上刑之宣告
    ，有臺灣高等法院被告前案紀錄表1 份在卷可憑，其因一時
    失慮，致觸犯本案犯行，經此次偵審之教訓，應無再犯之虞
    ，本院認前開所宣告之刑，以暫不執行為適當，爰依修正後
    刑法第74條第1 項第1 款之規定，宣告緩刑5 年，以啟自新
    （緩刑應逕行適用裁判時法，並無新舊法比較之問題，最高
    法院95年第8 次刑事庭會議決議參照）。又本院為予被告警
    惕，並考量被告正值青壯之年，為矯治其以非法手段牟利之
    不正心態，併依刑法第74條第2 項第4 款命被告向國庫支付
    新臺幣200 萬元。末查，扣案之國泰世華銀行存摺2 本（戶
    名：甲○○，帳號000-00-000000-0） ，係被告所有供本件
    犯罪所用之物，應依刑法第38條第1 項第2 款規定，予以宣
    告沒收。至其餘扣案之人頭證券存摺18本（其中孫克強2 本
    、孫福成2 本、賴碧珠2 本、孫淑真2 本、游陳秋香2 本、
    孫淑慧2 本、孫福全2 本、張玉娟2 本及陳再發2 本），並
    非被告所有之物，爰不予宣告沒收，附此敘明。再本案被告
    犯罪行為時間雖在96年4 月24日以前，惟被告所犯違反證券
    交易法之罪，經本院宣告有期徒刑2 年，已逾有期徒刑1 年
    6 月，依中華民國九十六年罪犯減刑條例第3 條第1 項第10
    款之規定，自不得予以宣告減刑，亦併予指明。
據上論斷，應依刑事訴訟法第299 條第1 項前段，現行證券交易
法第171 條第1 款、第155 條第1 項第4 款，刑法第2 條第1 項
、第11條前段、第59條、第74條第1 項第1 款、第2 項第4 款、
第38條第1 項第2 款，刑法施行法第1 條之1 ，判決如主文。
本案經檢察官丙○○到庭執行職務。
中    華    民    國    97    年    6     月    23    日
                  刑事第十七庭  審判長法  官  洪能超
                                      法  官  王俊彥
                                      法  官  林建鼎
以上正本證明與原本無異。
如不服本判決應於收受本判決後10日內向本院提出上訴書狀，並
應敘述具體理由，如未敘述上訴理由者，應於上訴期間屆滿後20
日內補提理由書狀於本院（均須按他造當事人之人數附繕本）「
切勿逕送上級法院」。
中    華    民    國    96    年    6     月    23    日
                                      書記官  王碧蓉
附錄本件論罪科刑法條：
證券交易法第155條
對於在證券交易所上市之有價證券，不得有下列各款之行為：
一、在集中交易市場委託買賣或申報買賣，業經成交而不履行交
    割，足以影響市場秩序。
二、（刪除）
三、意圖抬高或壓低集中交易市場某種有價證券之交易價格，與
    他人通謀，以約定價格於自己出售，或購買有價證券時，使
    約定人同時為購買或出售之相對行為。
四、意圖抬高或壓低集中交易市場某種有價證券之交易價格，自
    行或以他人名義，對該有價證券，連續以高價買入或以低價
    賣出。
五、意圖造成集中交易市場某種有價證券交易活絡之表象，自行
    或以他人名義，連續委託買賣或申報買賣而相對成交。
六、意圖影響集中交易市場有價證券交易價格，而散布流言或不
    實資料。
七、直接或間接從事其他影響集中交易市場有價證券交易價格之
    操縱行為。
前項規定，於證券商營業處所買賣有價證券準用之。
違反前2 項規定者，對於善意買入或賣出有價證券之人所受之損
害，應負賠償責任。
第20條第4項規定，於前項準用之。
證券交易法第171條
有下列情事之一者，處3 年以上10年以下有期徒刑，得併科新臺
幣1 千萬元以上2 億元以下罰金：
一、違反第20條第1 項、第2 項、第155 條第1 項、第5項 或第
    157 條之1 第1 項之規定者。
二、已依本法發行有價證券公司之董事、監察人、經理人或受僱
    人，以直接或間接方式，使公司為不利益之交易，且不合營
    業常規，致公司遭受重大損害者。
三、已依本法發行有價證券公司之董事、監察人或經理人，意圖
    為自己或第三人之利益，而為違背其職務之行為或侵佔公司
    資產。
犯前項之罪，其犯罪所得金額達新臺幣1 億元以上者，處7 年以
上有期徒刑，得併科新臺幣2500萬元以上5 億元以下罰金。
犯第1 項或第2 項之罪，於犯罪後自首，如有犯罪所得並自動繳
交全部所得財物者，減輕或免除其刑；並因而查獲其他正犯或共
犯者，免除其刑。
犯第1 項或第2 項之罪，在偵查中自白，如有犯罪所得並自動繳
交全部所得財物者，減輕其刑；並因而查獲其他正犯或共犯者，
減輕其刑至二分之一。
犯第1 項或第2 項之罪，其犯罪所得利益超過罰金最高額時，得
於所得利益之範圍內加重罰金；如損及證券市場穩定者，加重其
刑至二分之一。
犯第1 項或第2 項之罪者，其因犯罪所得財物或財產上利益，除
應發還被害人、第三人或應負損害賠償金額者外，以屬於犯人者
為限，沒收之。如全部或一部不能沒收時，追徵其價額或以其財
產抵償之。
附表一：被告買賣揚智公司股票使用之證券帳戶資料
┌──┬───┬──────┬────────┬──────┐
│編號│交易日│投資人帳號  │開戶證券商名稱  │關係        │
│    │最高價│            │（營業員）      │            │
├──┼───┼──────┼────────┼──────┤
│１  │甲○○│0000-0000000│元大京華--乙○○│本人        │
│    │      │0000-0000000│                │            │
│    │      │116W-0000000│                │            │
│    │      │0000-0000000│                │            │
│    │      │0000-0000000│                │            │
│    │      │0000-0000000│                │            │
├──┼───┼──────┼────────┼──────┤
│２  │孫淑慧│0000-0000000│元大京華--乙○○│被告之妻    │
│    │      │0000-0000000│                │            │
│    │      │0000-0000000│                │            │
├──┼───┼──────┼────────┼──────┤
│３  │陳再發│0000-0000000│元大京華--乙○○│被告之胞兄  │
│    │      │0000-0000000│                │            │
├──┼───┼──────┼────────┼──────┤
│４  │張玉娟│0000-0000000│元大京華--乙○○│陳再發之妻  │
│    │      │0000-0000000│                │            │
├──┼───┼──────┼────────┼──────┤
│５  │孫克強│0000-0000000│元大京華--乙○○│孫淑慧之胞弟│
├──┼───┼──────┼────────┼──────┤
│６  │賴碧珠│0000-0000000│元大京華--乙○○│孫克強之妻  │
├──┼───┼──────┼────────┼──────┤
│７  │孫福成│0000-0000000│元大京華--乙○○│孫淑慧之胞弟│
├──┼───┼──────┼────────┼──────┤
│８  │孫福全│0000-0000000│元大京華--乙○○│孫淑慧之胞弟│
│    │      │0000-0000000│                │            │
├──┼───┼──────┼────────┼──────┤
│９  │孫淑真│0000-0000000│元大京華--乙○○│孫淑慧之胞妹│
│    │      │0000-0000000│                │            │
├──┼───┼──────┼────────┼──────┤
│１０│游陳秋│0000-0000000│元大京華--乙○○│被告友人之妻│
│    │香    │            │                │            │
└──┴───┴──────┴────────┴──────┘
附表二：被告以自己及孫淑慧等9 人之名義於下列營業日（查核
        時間為94年2 月14日至同年11月30日止共計195 個營業
        日）買進或賣出揚智公司股票之買賣成交量與市場成交
        比重，當日買超大於當日賣超或當日賣超大於當日買超
        且有影響當日個股收盤價格之交易日漲跌情形：
編號１、查核期間94年2 月14日至同年4月15日
┌──┬───┬───┬───┬───┬─────┬─────┐
│交易│收盤價│當日個│同類指│當日大│集團成交張│集團成交佔│
│日期│(元)  │股漲跌│數漲跌│盤漲跌│數(仟股)  │市場(%)   │
│    │      │幅(%) │幅(%) │幅(%) ├──┬──┼──┬──┤
│    │      │      │      │      │買進│賣出│買進│賣出│
├──┼───┼───┼───┼───┼──┼──┼──┼──┤
│2.│ 19.50│ -1.51│ -0.86│ -0.57│ 515│ 280│23.0│12.5│
├──┼───┼───┼───┼───┼──┼──┼──┼──┤
│3.3.│ 20.40│ +1.49│ -0.43│ -0.36│ 991│ 800│27.0│21.8│
├──┼───┼───┼───┼───┼──┼──┼──┼──┤
│3.11.│ 23.65│ +1.06│ +0.53│ +0.18│3464│1338│21.6│ 8.3│
├──┼───┼───┼───┼───┼──┼──┼──┼──┤
│3.14.│ 25.10│ +6.13│ -0.95│ -0.78│2455│1100│13.9│ 6.3│
├──┼───┼───┼───┼───┼──┼──┼──┼──┤
│3.15.│ 24.40│ -2.78│ -2.11│ -1.49│3159│2706│37.0│26.6│
├──┼───┼───┼───┼───┼──┼──┼──┼──┤
│3.16.│-22.70│ -6.96│ +0.50│ +0.14│1683│ 967│27.1│15.5│
├──┼───┼───┼───┼───┼──┼──┼──┼──┤
│3.17.│-21.15│ -6.82│ -1.15│ -0.65│1438│1326│26.2│24.2│
├──┼───┼───┼───┼───┼──┼──┼──┼──┤
│3.│ 21.60│ -4.00│ -0.55│ -0.66│ 880│1413│20.6│41.5│
├──┼───┼───┼───┼───┼──┼──┼──┼──┤
│3.│ 22.35│ +0.90│ +1.28│ +1.08│ 425│ 230│21.7│11.7│
├──┼───┼───┼───┼───┼──┼──┼──┼──┤
│3.│ 21.85│ -2.23│ -1.62│ -1.44│ 740│ 820│25.6│28.3│
├──┼───┼───┼───┼───┼──┼──┼──┼──┤
│3.│ 21.30│ -2.51│ -0.09│ -0.05│1383│2318│27.4│45.9│
├──┼───┼───┼───┼───┼──┼──┼──┼──┤
│3.│ 21.10│ -0.93│ +1.42│ +0.80│2097│3281│32.0│50.0│
├──┼───┼───┼───┼───┼──┼──┼──┼──┤
│4.1.│ 20.80│ -1.42│ +1.11│ +0.38│1016│ 851│35.3│29.6│
├──┼───┼───┼───┼───┼──┼──┼──┼──┤
│4.4.│ 20.90│ +0.48│ -0.40│ -0.14│1811│ 789│41.3│18.0│
├──┼───┼───┼───┼───┼──┼──┼──┼──┤
│4.6.│ 20.50│ -1.91│ -0.18│ -0.10│2909│ 921│45.3│14.3│
├──┼───┼───┼───┼───┼──┼──┼──┼──┤
│4.7.│ 20.10│ -1.95│ -0.43│ -0.69│1492│1278│30.5│26.1│
├──┼───┼───┼───┼───┼──┼──┼──┼──┤
│4.8.│ 20.30│ +0.99│ +1.27│ +0.87│ 629│ 976│27.1│42.1│
├──┼───┼───┼───┼───┼──┼──┼──┼──┤
│4.11.│ 19.95│ -1.72│ -0.84│ -0.74│ 733│ 919│35.9│45.0│
├──┼───┼───┼───┼───┼──┼──┼──┼──┤
│4.12.│ 19.95│  0.00│ +0.43│ +0.24│ 888│1236│37.7│52.5│
├──┼───┼───┼───┼───┼──┼──┼──┼──┤
│4.15.│ 20.40│ -0.97│ -0.88│ -1.47│1007│ 830│31.8│26.2│
├──┴───┴───┴───┴───┴──┴──┴──┴──┤
│**備註：其中已扣除下列營業日游步元所為之買賣交易            │
│        2月14日投資人游步元賣出30仟股                     │
│        2月16日投資人游步元買進20仟股、賣出20仟股         │
│        2月21日投資人游步元買進50仟股                     │
│        2月25日投資人游步元賣出50仟股                     │
│        3月7日投資人游步元買進25仟股                      │
│        3月11日投資人游步元買進200仟股、賣出25仟股        │
│        3月14日投資人游步元買進45仟股                     │
│        3月17日投資人游步元買進10仟股                     │
│        3月18日投資人游步元買進10仟股、賣出20仟股         │
│        3月22日投資人游步元買進10仟股                     │
│        3月24日投資人游步元賣出1仟股                      │
│        3月30日投資人游步元買進4仟股                      │
│        3月31日投資人游步元買進6仟股、賣出4仟股           │
│        4月1日投資人游步元賣出6仟股                       │
│        4月4日投資人游步元買進25仟股、賣出25仟股          │
│        4月6日投資人游步元買進5仟股                       │
│        4月7日投資人游步元買進6仟股                       │
│        4月11日投資人游步元買進15仟股、賣出15仟股         │
│        4月12日投資人游步元買進20仟股、賣出20仟股         │
│        4月13日投資人游步元買進5仟股                      │
│        4月14日投資人游步元賣出5仟股                      │
│                                                            │
└──────────────────────────────┘
編號２、查核期間94年4 月16日至同年6 月15日
┌──┬───┬───┬───┬───┬─────┬─────┐
│交易│收盤價│當日個│同類指│當日大│集團成交張│集團成交佔│
│日期│(元)  │股漲跌│數漲跌│盤漲跌│數(仟股)  │市場(%)   │
│    │      │幅(%) │幅(%) │幅(%) ├──┬──┼──┬──┤
│    │      │      │      │      │買進│賣出│買進│賣出│
├──┼───┼───┼───┼───┼──┼──┼──┼──┤
│4.18.│ 19.80│ -2.94│ -3.01│ -2.94│1194│ 797│39.9│27.1│
├──┼───┼───┼───┼───┼──┼──┼──┼──┤
│4.19.│ 19.60│ -1.01│ +0.48│ +0.58│ 621│ 441│31.3│21.5│
├──┼───┼───┼───┼───┼──┼──┼──┼──┤
│4.20.│ 19.40│ -1.02│ -1.53│ -0.96│1222│1052│41.1│35.3│
├──┼───┼───┼───┼───┼──┼──┼──┼──┤
│4.│ 19.35│ -0.25│ +0.45│ +0.50│ 675│1169│29.6│51.4│
├──┼───┼───┼───┼───┼──┼──┼──┼──┤
│4.│ 19.35│ +0.00│ +0.46│ +0.43│ 655│ 640│25.6│25.0│
├──┼───┼───┼───┼───┼──┼──┼──┼──┤
│4.│ 19.35│ +0.00│ -0.05│ +0.19│ 382│ 260│33.7│22.9│
├──┼───┼───┼───┼───┼──┼──┼──┼──┤
│4.│ 19.60│ -0.25│ -0.13│ -0.46│ 453│ 230│42.0│21.3│
├──┼───┼───┼───┼───┼──┼──┼──┼──┤
│5.4.│ 21.95│ -1.56│ -0.16│ -0.24│1264│ 898│21.8│15.4│
├──┼───┼───┼───┼───┼──┼──┼──┼──┤
│5.12.│ 22.75│ -0.65│ +0.41│ +0.29│1803│2120│20.6│24.2│
├──┼───┼───┼───┼───┼──┼──┼──┼──┤
│5.13.│ 22.65│ -0.43│ +1.04│ +0.78│1173│ 994│22.8│19.3│
├──┼───┼───┼───┼───┼──┼──┼──┼──┤
│5.16.│ 22.60│ -0.22│ -0.42│ -0.92│1398│ 181│43.9│ 6.3│
├──┼───┼───┼───┼───┼──┼──┼──┼──┤
│5.17.│ 21.60│ -4.42│ -0.33│ -0.53│ 996│1736│21.1│36.8│
├──┼───┼───┼───┼───┼──┼──┼──┼──┤
│5.│ 22.15│ -0.44│ -1.54│ -1.16│ 693│ 860│26.6│33.0│
├──┼───┼───┼───┼───┼──┼──┼──┼──┤
│5.│ 25.10│ -2.52│ +0.20│ +0.03│2637│3650│21.2│29.4│
└──┴───┴───┴───┴───┴──┴──┴──┴──┘
編號３、查核期間94年6 月16日至同年11月30日
┌──┬───┬───┬───┬───┬─────┬─────┐
│交易│收盤價│當日個│同類指│當日大│集團成交張│集團成交佔│
│日期│(元)  │股漲跌│數漲跌│盤漲跌│數(仟股)  │市場(%)   │
│    │      │幅(%) │幅(%) │幅(%) ├──┬──┼──┬──┤
│    │      │      │      │      │買進│賣出│買進│賣出│
├──┼───┼───┼───┼───┼──┼──┼──┼──┤
│6.17.│ 31.60│ -1.25│ +0.29│ +0.17│2907│1559│38.3│20.5│
├──┼───┼───┼───┼───┼──┼──┼──┼──┤
│6.20.│ 31.80│ +0.63│ +0.07│ +0.05│1610│1274│37.1│29.4│
├──┼───┼───┼───┼───┼──┼──┼──┼──┤
│6.│ 32.00│ +0.62│ -0.67│ -0.29│1559│1735│24.8│27.6│
├──┼───┼───┼───┼───┼──┼──┼──┼──┤
│6.│ 31.75│ -0.78│ +1.46│ +1.26│3019│2761│23.7│21.7│
├──┼───┼───┼───┼───┼──┼──┼──┼──┤
│6.│ 31.50│ -0.78│ +0.17│ +0.25│1859│1027│36.7│20.2│
├──┼───┼───┼───┼───┼──┼──┼──┼──┤
│6.│ 31.80│ +0.95│ -0.73│ -0.52│1333│ 800│30.4│18.2│
├──┼───┼───┼───┼───┼──┼──┼──┼──┤
│7.│ 30.10│ -2.58│ +0.08│ -0.46│1516│ 980│24.5│15.8│
├──┼───┼───┼───┼───┼──┼──┼──┼──┤
│8.11.│ 36.75│ +1.51│ -0.23│ -0.04│ 691│  10│21.5│ 0.3│
├──┼───┼───┼───┼───┼──┼──┼──┼──┤
│8.12.│ 35.40│ -3.67│ -1.07│ -0.04│ 759│ 115│23.4│ 3.5│
├──┼───┼───┼───┼───┼──┼──┼──┼──┤
│8.15.│ 33.50│ -5.36│ -2.22│ -1.66│ 854│  40│24.1│ 1.1│
├──┼───┼───┼───┼───┼──┼──┼──┼──┤
│8.18.│ 33.20│ -2.20│ -0.65│ -0.59│ 576│ 412│22.5│16.1│
├──┼───┼───┼───┼───┼──┼──┼──┼──┤
│8.19.│ 31.30│ -5.72│ -1.08│ -0.74│ 924│ 754│22.3│18.2│
├──┼───┼───┼───┼───┼──┼──┼──┼──┤
│9.9.│ 30.65│ -0.96│ -0.33│ -0.50│ 263│   0│20.8│   0│
├──┼───┼───┼───┼───┼──┼──┼──┼──┤
│9.│ 27.95│ -1.41│ -1.11│ -0.77│1445│ 405│49.6│13.9│
├──┼───┼───┼───┼───┼──┼──┼──┼──┤
│9.│ 27.70│ -0.89│ +0.31│ +0.07│ 288│  90│29.1│ 9.1│
├──┼───┼───┼───┼───┼──┼──┼──┼──┤
│9.│ 27.10│ -2.16│ +0.70│ +0.25│ 220│ 233│20.2│21.4│
├──┼───┼───┼───┼───┼──┼──┼──┼──┤
│10.12.│ 30.75│ -1.44│ -2.22│ -1.30│ 235│ 375│23.6│37.6│
├──┼───┼───┼───┼───┼──┼──┼──┼──┤
│10.13.│ 30.40│ -1.13│ -1.00│ -0.45│ 424│ 425│26.6│26.6│
├──┼───┼───┼───┼───┼──┼──┼──┼──┤
│10.18.│ 28.90│ +0.34│ +0.35│ +0.07│ 230│ 431│22.6│42.5│
├──┼───┼───┼───┼───┼──┼──┼──┼──┤
│10.19.│ 27.90│ -3.46│ -2.77│ -2.34│ 358│ 297│28.7│23.7│
├──┼───┼───┼───┼───┼──┼──┼──┼──┤
│10.│ 27.90│ -0.35│ -0.13│ +0.07│ 222│   5│30.1│ 0.6│
├──┼───┼───┼───┼───┼──┼──┼──┼──┤
│10.│ 27.00│ -3.22│ -1.34│ -0.35│ 628│ 337│32.5│17.4│
├──┼───┼───┼───┼───┼──┼──┼──┼──┤
│10.│ 26.90│ +0.93│ -0.46│ -0.49│ 770│  39│48.7│ 2.4│
├──┼───┼───┼───┼───┼──┼──┼──┼──┤
│11.2.│ 29.95│ +6.39│ +1.68│ +1.24│1116│  77│36.3│ 2.5│
├──┼───┼───┼───┼───┼──┼──┼──┼──┤
│11.3.│ 30.30│ +1.16│ +0.06│ -0.21│1052│ 536│25.3│12.9│
├──┼───┼───┼───┼───┼──┼──┼──┼──┤
│11.7.│ 29.00│ -3.49│ -0.98│ -0.86│ 493│ 332│26.4│17.6│
├──┼───┼───┼───┼───┼──┼──┼──┼──┤
│11.8.│ 29.10│ +0.34│ -0.24│ -0.18│ 220│ 364│21.4│35.4│
└──┴───┴───┴───┴───┴──┴──┴──┴──┘
附表三：被告以自己及孫淑慧等9 人之名義於下列交易日，多次
        以高於前一盤揭示價或以當日漲停板價格之方式委託買
        進揚智股票，企圖影響當日股票收盤價格：
┌──┬───┬───┬───┬───┬────────────┐
│日期│交易日│交易日│當日收│前一盤│影響揚智價格之操縱行為  │
│    │最高價│最低價│盤價  │揭示價│                        │
│    │（元）│（元）│（元）│（元）│                        │
├──┼───┼───┼───┼───┼────────────┤
│3.8.│ 20.80│ 20.20│ 20.50│ 20.30│投資人孫克強於13：02：48│
│(二)│      │      │      │      │以22.00元 (漲停價格)委託│
│    │      │      │      │      │買進20仟股，以20.45元(成│
│    │      │      │      │      │交價格)，全部成交       │
│    │      │      │      ├───┼────────────┤
│    │      │      │      │ 20.45│投資人孫克強於13：03：30│
│    │      │      │      │      │以22.00元 (漲停價格)委託│
│    │      │      │      │      │買進20仟股，以20.50元 ( │
│    │      │      │      │      │成交價格)，全部成交     │
│    │      │      │      ├───┼────────────┤
│    │      │      │      │ 20.25│投資人孫克強於13：18：30│
│    │      │      │      │      │以22.00元 (漲停價格)委託│
│    │      │      │      │      │買進20仟股，以20.40元 ( │
│    │      │      │      │      │成交價格)，全部成交     │
│    │      │      │      ├───┼────────────┤
│    │      │      │      │ 20.40│投資人孫克強於13：19：00│
│    │      │      │      │      │以22.00元 (漲停價格)委託│
│    │      │      │      │      │買進20仟股，以20.50元 ( │
│    │      │      │      │      │成交價格)，全部成交     │
│    │      │      │      ├───┼────────────┤
│    │      │      │      │ 20.30│投資人孫克強於13：25：27│
│    │      │      │      │      │以22.00元 (漲停價格)委託│
│    │      │      │      │      │買進100仟股，以20.50元 (│
│    │      │      │      │      │成交價格)，全部成交     │
│    ├───┴───┴───┴───┴────────────┤
│    │委託買進總數量480仟股（經減量200仟股），成交買進總數量  │
│    │280 仟股【成交B=280 仟股＞成交S=0 仟股】（按B 指買入，S │
│    │指賣出）                                                │
├──┼───┬───┬───┬───┬────────────┤
│3.11.│ 24.60│ 23.60│ 23.65│ 23.70│投資人甲○○於13：08：00│
│(五)│      │      │      │      │以23.75元 (限定價格)委託│
│    │      │      │      │      │買進100仟股，以23.75元 (│
│    │      │      │      │      │成交價格)，全部成交     │
│    │      │      │      ├───┼────────────┤
│    │      │      │      │ 23.70│投資人孫福全於13：16：31│
│    │      │      │      │      │以23.60元 (限定價格)委託│
│    │      │      │      │      │買進200仟股，未成交     │
│    │      │      │      ├───┼────────────┤
│    │      │      │      │ 23.70│投資人孫福全於13：19：32│
│    │      │      │      │      │以23.70元 (限定價格)委託│
│    │      │      │      │      │買進50仟股，以23.70元 ( │
│    │      │      │      │      │成交價格)，全部成交     │
│    │      │      │      ├───┼────────────┤
│    │      │      │      │ 23.65│投資人孫福全於13：21：37│
│    │      │      │      │      │以25.00元 (漲停價格)委託│
│    │      │      │      │      │買進50仟股，以23.65元 ( │
│    │      │      │      │      │成交價格)，全部成交     │
│    │      │      │      ├───┼────────────┤
│    │      │      │      │ 23.65│投資人孫福全於13：23：07│
│    │      │      │      │      │以23.65元 (限定價格)委託│
│    │      │      │      │      │買進200仟股，以23.65元 (│
│    │      │      │      │      │成交價格)，成交43仟股， │
│    │      │      │      │      │減量157仟股             │
│    │      │      │      ├───┼────────────┤
│    │      │      │      │ 23.65│投資人孫福全於13：25：49│
│    │      │      │      │      │以25.00元 (漲停價格)委託│
│    │      │      │      │      │買進100仟股，以23.65元 (│
│    │      │      │      │      │成交價格)，全部成交     │
│    ├───┴───┴───┴───┴────────────┤
│    │委託買進總數量25020仟股（經減量20706仟股），成交買進總數│
│    │量3464仟股【成交B=3464仟股＞成交S=1338仟股】            │
├──┼───┬───┬───┬───┬────────────┤
│3.14.│ 25.20│ 23.60│ 25.10│ 24.70│投資人甲○○於13：04：38│
│(一)│      │      │      │      │以24.70元 (限定價格)委託│
│    │      │      │      │      │買進200仟股，以24.70元 (│
│    │      │      │      │      │成交價格)，成交39仟股， │
│    │      │      │      │      │減量161仟股             │
│    │      │      │      ├───┼────────────┤
│    │      │      │      │ 24.60│投資人張玉娟於13：13：27│
│    │      │      │      │      │以25.30元 (漲停價格)委託│
│    │      │      │      │      │買進100仟股，以24.70元 (│
│    │      │      │      │      │成交價格)，全部成交     │
│    │      │      │      ├───┼────────────┤
│    │      │      │      │ 24.50│投資人張玉娟於13：15：50│
│    │      │      │      │      │以25.30元 (漲停價格)委託│
│    │      │      │      │      │買進20仟股，以24.50元 ( │
│    │      │      │      │      │成交價格)，全部成交     │
│    │      │      │      ├───┼────────────┤
│    │      │      │      │ 24.50│投資人孫克強於13：22：42│
│    │      │      │      │      │以25.30元 (漲停價格)委託│
│    │      │      │      │      │買進200仟股，以24.70元 (│
│    │      │      │      │      │成交價格)，全部成交     │
│    │      │      │      ├───┼────────────┤
│    │      │      │      │ 24.45│投資人孫福全於13：22：53│
│    │      │      │      │      │以25.30元 (漲停價格)委託│
│    │      │      │      │      │買進100仟股，以24.70元 (│
│    │      │      │      │      │成交價格)，全部成交     │
│    │      │      │      ├───┼────────────┤
│    │      │      │      │ 24.70│投資人賴碧珠於13：24：03│
│    │      │      │      │      │以24.40元 (限定價格)委託│
│    │      │      │      │      │買進200仟股，減量100仟股│
│    │      │      │      │      │，未成交                │
│    │      │      │      ├───┼────────────┤
│    │      │      │      │ 24.75│投資人賴碧珠於13：24：32│
│    │      │      │      │      │以24.50元 (限定價格)委託│
│    │      │      │      │      │買進300仟股，減量200仟股│
│    │      │      │      │      │，未成交                │
│    │      │      │      ├───┼────────────┤
│    │      │      │      │ 24.75│投資人賴碧珠於13：25：42│
│    │      │      │      │      │以25.30元 (漲停板價格)委│
│    │      │      │      │      │託買進30仟股，以25.10元 │
│    │      │      │      │      │(成交價格)，全部成交    │
│    │      │      │      ├───┼────────────┤
│    │      │      │      │ 24.75│投資人賴碧珠於13：25：53│
│    │      │      │      │      │以25.30元 (漲停板價格)委│
│    │      │      │      │      │託買進50仟股，以25.10元 │
│    │      │      │      │      │(成交價格)，全部成交    │
│    ├───┴───┴───┴───┴────────────┤
│    │委託買進總數量17718仟股（經減量13446仟股），成交買進總數│
│    │量2455仟股【成交B=2455仟股＞成交S=1100仟股】            │
├──┼───┬───┬───┬───┬────────────┤
│3.15.│ 25.25│ 23.50│ 24.40│ 24.50│投資人孫淑真於13：11：20│
│(二)│      │      │      │      │以26.85元 (漲停價格)委託│
│    │      │      │      │      │買進200仟股，以24.60元 (│
│    │      │      │      │      │成交價格)，全部成交     │
│    │      │      │      ├───┼────────────┤
│    │      │      │      │ 23.80│投資人孫淑真於13：15：56│
│    │      │      │      │      │以24.40元 (限定價格)委託│
│    │      │      │      │      │買進50仟股，以24.40元 ( │
│    │      │      │      │      │成交價格)，全部成交     │
│    │      │      │      ├───┼────────────┤
│    │      │      │      │ 23.90│投資人張玉娟於13：25：27│
│    │      │      │      │      │以26.85元 (漲停價格)委託│
│    │      │      │      │      │買進100仟股，以24.40元 (│
│    │      │      │      │      │成交價格)，全部成交     │
│    ├───┴───┴───┴───┴────────────┤
│    │委託買進總數量6650仟股（經減量2891仟股），成交買進總數量│
│    │3159仟股【成交B=3159仟股＞成交S=2706仟股】              │
├──┼───┬───┬───┬───┬────────────┤
│3.16.│ 24.10│-22.70│-22.70│-22.70│投資人孫淑慧於12：24：33│
│(三)│      │      │      │      │以22.80元 (限定價格)委託│
│    │      │      │      │      │買進50仟股，以22.70元 ( │
│    │      │      │      │      │成交價格)，全部成交     │
│    │      │      │      ├───┼────────────┤
│    │      │      │      │-22.70│投資人孫淑慧於12：25：01│
│    │      │      │      │      │以22.80元 (限定價格)委託│
│    │      │      │      │      │買進50仟股，以22.80元 ( │
│    │      │      │      │      │成交價格)，全部成交     │
│    ├───┴───┴───┴───┴────────────┤
│    │委託買進總數量3110仟股（經減量1427仟股），成交買進總數量│
│    │1683仟股【成交B=1683仟股＞成交S=967仟股】               │
├──┼───┬───┬───┬───┬────────────┤
│3.17.│ 22.10│-21.15│-21.15│ 21.50│投資人孫福全於12：08：24│
│(四)│      │      │      │      │以24.25元 (漲停價格)委託│
│    │      │      │      │      │買進100仟股，以21.50元 (│
│    │      │      │      │      │成交價格)，全部成交     │
│    │      │      │      ├───┼────────────┤
│    │      │      │      │ 21.20│投資人孫福全於12：22：55│
│    │      │      │      │      │以21.25元 (限定價格)委託│
│    │      │      │      │      │買進30仟股，以21.15元 ( │
│    │      │      │      │      │成交價格)，全部成交     │
│    ├───┴───┴───┴───┴────────────┤
│    │委託買進總數量6500仟股（經減量5052仟股），成交買進總數量│
│    │1438仟股【成交B=1438仟股＞成交S=1326仟股】              │
├──┼───┬───┬───┬───┬────────────┤
│3.│+23.10│ 21.80│ 22.50│ 22.20│投資人陳再發於13：12：15│
│(一)│      │      │      │      │以23.10元 (漲停價格)委託│
│    │      │      │      │      │買進50仟股，以22.40元(成│
│    │      │      │      │      │交價格)，全部成交       │
│    │      │      │      ├───┼────────────┤
│    │      │      │      │ 22.30│投資人陳再發於13：20：03│
│    │      │      │      │      │以22.35元 (限定價格)委託│
│    │      │      │      │      │買進20仟股，分別以22.35 │
│    │      │      │      │      │及22.30元 (成交價格)，全│
│    │      │      │      │      │部成交                  │
│    │      │      │      ├───┼────────────┤
│    │      │      │      │ 23.10│投資人陳再發於13：25：27│
│    │      │      │      │      │以23.10元 (漲停價格)委託│
│    │      │      │      │      │買進30仟股，以22.50元 ( │
│    │      │      │      │      │成交價格)，全部成交     │
│    ├───┴───┴───┴───┴────────────┤
│    │委託買進總數量3708仟股（經減量2280仟股），成交買進總數量│
│    │1428仟股【成交B=1428仟股＞成交S=1394仟股】              │
├──┼───┬───┬───┬───┬────────────┤
│3.│ 22.50│ 21.20│ 21.60│ 21.35│投資人孫福成於13：02：18│
│(二)│      │      │      │      │以21.60元 (限定價格)委託│
│    │      │      │      │      │買進20仟股，以21.60元 ( │
│    │      │      │      │      │成交價格)，全部成交     │
│    │      │      │      ├───┼────────────┤
│    │      │      │      │ 21.30│投資人孫福成於13：06：25│
│    │      │      │      │      │以21.60元 (限定價格)委託│
│    │      │      │      │      │買進50仟股，以21.60元 ( │
│    │      │      │      │      │成交價格)，全部成交     │
│    │      │      │      ├───┼────────────┤
│    │      │      │      │ 21.60│投資人孫福成於13：07：30│
│    │      │      │      │      │以21.60元 (限定價格)委託│
│    │      │      │      │      │買進50仟股，以21.60元 ( │
│    │      │      │      │      │成交價格)，成交43仟股， │
│    │      │      │      │      │減量7仟股               │
│    │      │      │      ├───┼────────────┤
│    │      │      │      │ 21.20│投資人孫福成於13：10：48│
│    │      │      │      │      │以21.60元 (限定價格)委託│
│    │      │      │      │      │買進50仟股，以21.60元 ( │
│    │      │      │      │      │成交價格)，全部成交     │
│    │      │      │      ├───┼────────────┤
│    │      │      │      │ 21.30│投資人孫福成於13：13：21│
│    │      │      │      │      │以21.60元 (限定價格)委託│
│    │      │      │      │      │買進20仟股，以21.60元 ( │
│    │      │      │      │      │成交價格)，全部成交     │
│    │      │      │      ├───┼────────────┤
│    │      │      │      │ 21.30│投資人孫福成於13：22：27│
│    │      │      │      │      │以21.50元 (限定價格)委託│
│    │      │      │      │      │買進50仟股，分別以21.50 │
│    │      │      │      │      │及21.30元 (成交價格)，全│
│    │      │      │      │      │部成交                  │
│    │      │      │      ├───┼────────────┤
│    │      │      │      │ 21.30│投資人孫福成於13：23：49│
│    │      │      │      │      │以21.60元 (限定價格)委託│
│    │      │      │      │      │買進50仟股，以21.60元 ( │
│    │      │      │      │      │成交價格)，全部成交     │
│    │      │      │      ├───┼────────────┤
│    │      │      │      │ 21.60│投資人孫福成於13：25：14│
│    │      │      │      │      │以24.05元 (漲停價格)委託│
│    │      │      │      │      │買進100仟股，以21.60元 (│
│    │      │      │      │      │成交價格)，全部成交     │
│    ├───┴───┴───┴───┴────────────┤
│    │委託買進總數量1030仟股（經減量140仟股），成交買進總數量 │
│    │880仟股【成交B=880仟股＜成交S=1413仟股】                │
├──┼───┬───┬───┬───┬────────────┤
│3.│ 22.60│ 21.30│ 22.40│ 22.25│投資人孫福全於13：13：52│
│(三)│      │      │      │      │以22.25元 (限定價格)委託│
│    │      │      │      │      │買進100仟股，以22.25元 (│
│    │      │      │      │      │成交價格)，成交1仟股，減│
│    │      │      │      │      │量99仟股                │
│    │      │      │      ├───┼────────────┤
│    │      │      │      │ 22.30│投資人孫福全於13：17：57│
│    │      │      │      │      │以22.30元 (限定價格)委託│
│    │      │      │      │      │買進100仟股，以22.30元 (│
│    │      │      │      │      │成交價格)，成交8仟股，減│
│    │      │      │      │      │量92仟股                │
│    │      │      │      ├───┼────────────┤
│    │      │      │      │ 22.30│投資人陳再發於13：20：36│
│    │      │      │      │      │以22.30元 (限定價格)委託│
│    │      │      │      │      │買進20仟股，以22.30元 ( │
│    │      │      │      │      │成交價格)，全部成交     │
│    │      │      │      ├───┼────────────┤
│    │      │      │      │ 22.30│投資人孫福全於13：20：59│
│    │      │      │      │      │以22.20元 (限定價格)委託│
│    │      │      │      │      │買進100仟股，以22.20元 (│
│    │      │      │      │      │成交價格)，成交37仟股， │
│    │      │      │      │      │減量63仟股              │
│    │      │      │      ├───┼────────────┤
│    │      │      │      │ 22.20│投資人陳再發於13：23：20│
│    │      │      │      │      │以23.10元 (漲停價格)委託│
│    │      │      │      │      │買進100仟股，以22.40元 (│
│    │      │      │      │      │成交價格)，全部成交     │
│    │      │      │      ├───┼────────────┤
│    │      │      │      │ 22.20│投資人孫福全於13：24：27│
│    │      │      │      │      │以22.40元 (限定價格)委託│
│    │      │      │      │      │買進100仟股，以22.40元 (│
│    │      │      │      │      │成交價格)，成交10仟股， │
│    │      │      │      │      │減量90仟股              │
│    │      │      │      ├───┼────────────┤
│    │      │      │      │ 22.40│投資人陳再發於13：25：44│
│    │      │      │      │      │以23.10元 (漲停價格)委託│
│    │      │      │      │      │買進100仟股，以22.40元 (│
│    │      │      │      │      │成交價格)，全部成交     │
│    ├───┴───┴───┴───┴────────────┤
│    │委託買進總數量5655仟股（經減量4597仟股），成交買進總數量│
│    │1058仟股【成交B=1058仟股＞成交S=823仟股】               │
├──┼───┬───┬───┬───┬────────────┤
│3.│ 22.70│ 21.80│ 22.15│ 21.90│投資人孫福全於13：18：33│
│(四)│      │      │      │      │以22.10元 (限定價格)委託│
│    │      │      │      │      │買進20千股，以21.85元 ( │
│    │      │      │      │      │成交價格)，全部成交     │
│    │      │      │      ├───┼────────────┤
│    │      │      │      │ 21.90│投資人孫福全於13：21：25│
│    │      │      │      │      │以22.15元 (限定價格)委託│
│    │      │      │      │      │買進20仟股，分別以22.15 │
│    │      │      │      │      │及21.80元 (成交價格)，全│
│    │      │      │      │      │部成交                  │
│    │      │      │      ├───┼────────────┤
│    │      │      │      │ 21.80│投資人孫福全於13：22：14│
│    │      │      │      │      │以23.95元 (漲停價格)委託│
│    │      │      │      │      │買進20仟股，以22.10元 ( │
│    │      │      │      │      │成交價格)，全部成交     │
│    │      │      │      ├───┼────────────┤
│    │      │      │      │ 21.80│投資人孫福全於13：22：26│
│    │      │      │      │      │以22.10元 (限定價格)委託│
│    │      │      │      │      │買進100仟股，以22.10元 (│
│    │      │      │      │      │成交價格)，成交5仟股，減│
│    │      │      │      │      │量95仟股                │
│    │      │      │      ├───┼────────────┤
│    │      │      │      │ 22.10│投資人孫福全於13：23：02│
│    │      │      │      │      │以23.95元 (漲停價格)委託│
│    │      │      │      │      │買進20仟股，以22.20元 ( │
│    │      │      │      │      │成交價格)，全部成交     │
│    │      │      │      ├───┼────────────┤
│    │      │      │      │ 21.80│投資人孫福全於13：25：10│
│    │      │      │      │      │以23.95元 (漲停價格)委託│
│    │      │      │      │      │買進100仟股，以22.15元 (│
│    │      │      │      │      │成交價格)，全部成交     │
│    ├───┴───┴───┴───┴────────────┤
│    │委託買進總數量2208仟股（經減量1701仟股），成交買進總數量│
│    │507仟股【成交B=507仟股＞成交S=408仟股】                 │
├──┼───┬───┬───┬───┬────────────┤
│3.│ 22.35│ 22.00│ 22.35│ 22.15│投資人孫福全於13：08：30│
│(五)│      │      │      │      │以22.20元 (限定價格)委託│
│    │      │      │      │      │買進200仟股，以22.20元 (│
│    │      │      │      │      │成交價格)，成交14仟股， │
│    │      │      │      │      │減量186千股             │
│    │      │      │      ├───┼────────────┤
│    │      │      │      │ 22.20│投資人孫福全於13：16：12│
│    │      │      │      │      │以22.25元 (限定價格)委託│
│    │      │      │      │      │買進10千股，以22.15元 ( │
│    │      │      │      │      │成交價格)，全部成交     │
│    │      │      │      ├───┼────────────┤
│    │      │      │      │ 22.35│投資人孫福全於13：22：59│
│    │      │      │      │      │以22.30元 (限定價格)委託│
│    │      │      │      │      │買進200仟股，以22.30元 (│
│    │      │      │      │      │成交價格)，成交30仟股， │
│    │      │      │      │      │減量174仟股             │
│    │      │      │      ├───┼────────────┤
│    │      │      │      │ 22.30│投資人孫福全於13：26：14│
│    │      │      │      │      │以23.70元 (漲停價格)委託│
│    │      │      │      │      │買進50仟股，以22.35元 ( │
│    │      │      │      │      │成交價格)，全部成交     │
│    ├───┴───┴───┴───┴────────────┤
│    │委託買進總數量3745仟股（經減量3020仟股），成交買進總數量│
│    │425仟股【成交B=425仟股＞成交S=230仟股】                 │
├──┼───┬───┬───┬───┬────────────┤
│3.│ 23.00│ 22.10│ 22.35│ 22.40│投資人孫福全於13：10：58│
│(一)│      │      │      │      │以22.40元 (限定價格)委託│
│    │      │      │      │      │買進200仟股，以22.40元 (│
│    │      │      │      │      │成交價格)，成交100仟股，│
│    │      │      │      │      │減量100仟股             │
│    │      │      │      ├───┼────────────┤
│    │      │      │      │ 22.10│投資人孫福全於13：25：25│
│    │      │      │      │      │以23.90元 (漲停價格)委託│
│    │      │      │      │      │買進100仟股，以22.35元 (│
│    │      │      │      │      │成交價格)，全部成交     │
│    ├───┴───┴───┴───┴────────────┤
│    │委託買進總數量3875仟股（經減量3265仟股），成交買進總數量│
│    │610仟股【成交B=610仟股＞成交S=537仟股】                 │
├──┼───┬───┬───┬───┬────────────┤
│3.│ 22.45│ 21.00│ 21.85│ 21.30│投資人孫福全於13：25：08│
│(二)│      │      │      │      │以23.90元 (漲停價格)委託│
│    │      │      │      │      │買進100仟股，以21.85元 (│
│    │      │      │      │      │成交價格)，全部成交     │
│    ├───┴───┴───┴───┴────────────┤
│    │委託買進總數量855仟股（經減量105仟股），成交買進總數量  │
│    │740仟股【成交B=740仟股＜成交S=820仟股】                 │
├──┼───┬───┬───┬───┬────────────┤
│3.│ 21.75│ 20.50│ 21.30│ 20.50│投資人孫福全於13：20：30│
│(三)│      │      │      │      │以20.85元 (限定價格)委託│
│    │      │      │      │      │買進20仟股，以20.85元 ( │
│    │      │      │      │      │成交價格)，全部成交     │
│    │      │      │      ├───┼────────────┤
│    │      │      │      │ 20.85│投資人孫福全於13：21：32│
│    │      │      │      │      │以20.90元 (限定價格)委託│
│    │      │      │      │      │買進20仟股，以20.85元 ( │
│    │      │      │      │      │成交價格)，全部成交     │
│    │      │      │      ├───┼────────────┤
│    │      │      │      │ 20.85│投資人孫福全於13：22：33│
│    │      │      │      │      │以20.90元 (限定價格)委託│
│    │      │      │      │      │買進30仟股，以20.90元 ( │
│    │      │      │      │      │成交價格)，成交24仟股， │
│    │      │      │      │      │減量6仟股               │
│    │      │      │      ├───┼────────────┤
│    │      │      │      │ 20.92│投資人孫福全於13：23：00│
│    │      │      │      │      │以21.00元 (限定價格)委託│
│    │      │      │      │      │買進50仟股，以21.00元 ( │
│    │      │      │      │      │成交價格)，成交45仟股， │
│    │      │      │      │      │減量5仟股               │
│    │      │      │      ├───┼────────────┤
│    │      │      │      │ 21.00│投資人孫福全於13：23：20│
│    │      │      │      │      │以21.10元 (限定價格)委託│
│    │      │      │      │      │買進50仟股，以21.10元 ( │
│    │      │      │      │      │成交價格)，全部成交     │
│    │      │      │      ├───┼────────────┤
│    │      │      │      │ 21.10│投資人孫福全於13：24：03│
│    │      │      │      │      │以21.20元 (限定價格)委託│
│    │      │      │      │      │買進50仟股，以21.20元 ( │
│    │      │      │      │      │成交價格)，成交33仟股， │
│    │      │      │      │      │減量17仟股              │
│    │      │      │      ├───┼────────────┤
│    │      │      │      │ 21.20│投資人孫淑真於13：25：39│
│    │      │      │      │      │以23.35元 (漲停價格)委託│
│    │      │      │      │      │買進200仟股，以21.30元 (│
│    │      │      │      │      │成交價格)，全部成交     │
│    │      │      │      ├───┼────────────┤
│    │      │      │      │ 21.20│投資人孫淑真於13：26：22│
│    │      │      │      │      │以23.35元 (漲停價格)委託│
│    │      │      │      │      │買進100仟股，以21.30元 (│
│    │      │      │      │      │成交價格)，全部成交     │
│    ├───┴───┴───┴───┴────────────┤
│    │委託買進總數量3596仟股（經減量2209仟股），成交買進總數量│
│    │1383千股【成交B=1383千股＜成交S=2318千股】              │
├──┼───┬───┬───┬───┬────────────┤
│3.│ 21.30│ 20.50│ 21.10│ 20.85│投資人孫福成於13：04：26│
│(四)│      │      │      │      │以20.90元 (限定價格)委託│
│    │      │      │      │      │買進200仟股，以20.90元 (│
│    │      │      │      │      │成交價格)，成交82仟股， │
│    │      │      │      │      │減量117仟股，再以20.85元│
│    │      │      │      │      │，成交1仟股             │
│    │      │      │      ├───┼────────────┤
│    │      │      │      │ 20.80│投資人孫福成於13：10：14│
│    │      │      │      │      │以20.80元 (限定價格)委託│
│    │      │      │      │      │買進100仟股，以20.80元 (│
│    │      │      │      │      │成交價格)，成交57仟股， │
│    │      │      │      │      │減量43仟股              │
│    │      │      │      ├───┼────────────┤
│    │      │      │      │ 20.50│投資人孫福成於13：13：46│
│    │      │      │      │      │以20.85元 (限定價格)委託│
│    │      │      │      │      │買進20仟股，以20.80元 ( │
│    │      │      │      │      │成交價格)，全部成交     │
│    │      │      │      ├───┼────────────┤
│    │      │      │      │ 20.80│投資人孫福成於13：14：25│
│    │      │      │      │      │以20.80元 (限定價格)委託│
│    │      │      │      │      │買進200仟股，以20.80元 (│
│    │      │      │      │      │成交價格)，成交12仟股， │
│    │      │      │      │      │減量187仟股             │
│    │      │      │      ├───┼────────────┤
│    │      │      │      │ 20.80│投資人孫福成於13：14：50│
│    │      │      │      │      │以20.85元 (限定價格)委託│
│    │      │      │      │      │買進200仟股，以20.85元 (│
│    │      │      │      │      │成交價格)，成交62仟股， │
│    │      │      │      │      │減量138仟股             │
│    │      │      │      ├───┼────────────┤
│    │      │      │      │ 20.85│投資人孫福成於13：16：15│
│    │      │      │      │      │以20.90元 (限定價格)委託│
│    │      │      │      │      │買進300仟股，以20.90元 (│
│    │      │      │      │      │成交價格)，成交32仟股， │
│    │      │      │      │      │減量268仟股             │
│    │      │      │      ├───┼────────────┤
│    │      │      │      │ 20.90│投資人孫福成於13：17：53│
│    │      │      │      │      │以20.95元 (限定價格)委託│
│    │      │      │      │      │買進200仟股，以20.95元 (│
│    │      │      │      │      │成交價格)，成交68仟股， │
│    │      │      │      │      │減量131仟股，再以20.90元│
│    │      │      │      │      │，成交1仟股             │
│    │      │      │      ├───┼────────────┤
│    │      │      │      │ 20.95│投資人孫福成於13：18：31│
│    │      │      │      │      │以21.00元 (限定價格)委託│
│    │      │      │      │      │買進200仟股，以21.00元 (│
│    │      │      │      │      │成交價格)，成交20仟股， │
│    │      │      │      │      │減量179仟股，再以20.90元│
│    │      │      │      │      │，成交1仟股             │
│    │      │      │      ├───┼────────────┤
│    │      │      │      │ 20.50│投資人孫福成於13：20：17│
│    │      │      │      │      │以20.80元 (限定價格)委託│
│    │      │      │      │      │買進100仟股，以20.80元 (│
│    │      │      │      │      │成交價格)，成交10仟股， │
│    │      │      │      │      │減量89仟股，再以20.80元 │
│    │      │      │      │      │，成交1仟股             │
│    │      │      │      ├───┼────────────┤
│    │      │      │      │ 20.80│投資人孫福成於13：20：46│
│    │      │      │      │      │以21.00元 (限定價格)委託│
│    │      │      │      │      │買進100仟股，以21.00元 (│
│    │      │      │      │      │成交價格)，全部成交     │
│    │      │      │      ├───┼────────────┤
│    │      │      │      │ 20.50│投資人孫福成於13：22：49│
│    │      │      │      │      │以21.00元 (限定價格)委託│
│    │      │      │      │      │買進200仟股，以21.00元 (│
│    │      │      │      │      │成交價格)，成交92仟股， │
│    │      │      │      │      │餘108仟股               │
│    │      │      │      ├───┼────────────┤
│    │      │      │      │ 21.00│投資人孫福成於13：23：14│
│    │      │      │      │      │以21.10元 (限定價格)委託│
│    │      │      │      │      │買進200仟股，以21.10元 (│
│    │      │      │      │      │成交價格)，成交137千股，│
│    │      │      │      │      │減量63千股              │
│    │      │      │      ├───┼────────────┤
│    │      │      │      │ 21.10│投資人孫福成於13：23：57│
│    │      │      │      │      │以21.20元 (限定價格)委託│
│    │      │      │      │      │買進200千股，以21.20元 (│
│    │      │      │      │      │成交價格)，成交189千股，│
│    │      │      │      │      │減量11千股              │
│    │      │      │      ├───┼────────────┤
│    │      │      │      │ 21.20│投資人孫克強於13：26：17│
│    │      │      │      │      │以22.75元 (漲停價格)委託│
│    │      │      │      │      │買進150仟股，以21.10元 (│
│    │      │      │      │      │成交價格)，全部成交     │
│    │      │      │      ├───┼────────────┤
│    │      │      │      │ 21.20│投資人孫克強於13：26：51│
│    │      │      │      │      │以21.10元 (限定價格)委託│
│    │      │      │      │      │買進63仟股，以21.10元 ( │
│    │      │      │      │      │成交價格)，成交41仟股， │
│    │      │      │      │      │餘22仟股                │
│    ├───┴───┴───┴───┴────────────┤
│    │委託買進總數量14235仟股（經減量11992仟股），成交買進總數│
│    │量2097仟股【成交B=2097仟股＜成交S=3281仟股】            │
├──┼───┬───┬───┬───┬────────────┤
│4.4.│ 21.35│ 20.50│ 20.90│ 20.70│投資人賴碧珠於13：11：14│
│(一)│      │      │      │      │以20.80元 (限定價格)委託│
│    │      │      │      │      │買進20仟股，以20.70元 ( │
│    │      │      │      │      │成交價格)，全部成交     │
│    │      │      │      ├───┼────────────┤
│    │      │      │      │ 20.60│投資人賴碧珠於13：15：27│
│    │      │      │      │      │以20.80元 (限定價格)委託│
│    │      │      │      │      │買進20仟股，以20.80元 ( │
│    │      │      │      │      │成交價格)，全部成交     │
│    │      │      │      ├───┼────────────┤
│    │      │      │      │ 20.80│投資人賴碧珠於13：17：13│
│    │      │      │      │      │以20.80元 (限定價格)委託│
│    │      │      │      │      │買進50仟股，以20.80元 ( │
│    │      │      │      │      │成交價格)，成交40仟股， │
│    │      │      │      │      │減量10仟股              │
│    │      │      │      ├───┼────────────┤
│    │      │      │      │ 20.60│投資人賴碧珠於13：21：24│
│    │      │      │      │      │以20.80元 (限定價格)委託│
│    │      │      │      │      │買進20仟股，以20.80元 ( │
│    │      │      │      │      │成交價格)，全部成交     │
│    │      │      │      ├───┼────────────┤
│    │      │      │      │ 20.65│投資人賴碧珠於13：22：50│
│    │      │      │      │      │以20.80元 (限定價格)委託│
│    │      │      │      │      │買進20仟股，以20.80元 ( │
│    │      │      │      │      │成交價格)，成交9仟股，減│
│    │      │      │      │      │量11仟股                │
│    │      │      │      ├───┼────────────┤
│    │      │      │      │ 20.80│投資人賴碧珠於13：25：15│
│    │      │      │      │      │以22.25元 (漲停價格)委託│
│    │      │      │      │      │買進300仟股，以20.90元 (│
│    │      │      │      │      │成交價格)，全部成交     │
│    ├───┴───┴───┴───┴────────────┤
│    │委託買進總數量15996仟股（經減量14150仟股），成交買進總數│
│    │量1811仟股【成交B=1811仟股＞成交S=789仟股】             │
├──┼───┬───┬───┬───┬────────────┤
│4.6.│ 21.20│ 20.25│ 20.50│ 20.60│投資人甲○○於13：18：06│
│(三)│      │      │      │      │以20.60元 (限定價格)委託│
│    │      │      │      │      │買進50仟股，以20.60元 ( │
│    │      │      │      │      │成交價格)，全部成交     │
│    │      │      │      ├───┼────────────┤
│    │      │      │      │ 20.50│投資人甲○○於13：23：39│
│    │      │      │      │      │以20.50元 (限定價格)委託│
│    │      │      │      │      │買進20仟股，以20.50元 ( │
│    │      │      │      │      │成交價格)，全部成交     │
│    │      │      │      ├───┼────────────┤
│    │      │      │      │ 20.50│投資人甲○○於13：24：23│
│    │      │      │      │      │以20.60元 (限定價格)委託│
│    │      │      │      │      │買進50仟股，分別以20.60 │
│    │      │      │      │      │及20.5元 (成交價格)，全 │
│    │      │      │      │      │部成交                  │
│    │      │      │      ├───┼────────────┤
│    │      │      │      │ 20.60│投資人甲○○於13：25：19│
│    │      │      │      │      │以22.35元 (漲停價格)委託│
│    │      │      │      │      │買進200仟股，以20.50元 (│
│    │      │      │      │      │成交價格)，全部成交     │
│    ├───┴───┴───┴───┴────────────┤
│    │委託買進總數量11708仟股（經減量8794仟股），成交買進總數 │
│    │量2909仟股【成交B=2909仟股＞成交S=921仟股】             │
├──┼───┬───┬───┬───┬────────────┤
│4.7.│ 20.75│ 19.80│ 20.10│ 19.90│投資人賴碧珠於13：05：31│
│(四)│      │      │      │      │以20.00元 (限定價格)委託│
│    │      │      │      │      │買進50仟股，以20.00元 ( │
│    │      │      │      │      │成交價格)，成交8仟股，減│
│    │      │      │      │      │量42仟股                │
│    │      │      │      ├───┼────────────┤
│    │      │      │      │ 20.10│投資人賴碧珠於13：09：49│
│    │      │      │      │      │以20.00元 (限定價格)委託│
│    │      │      │      │      │買進20仟股，以20.00元 ( │
│    │      │      │      │      │成交價格)，成交11仟股， │
│    │      │      │      │      │減量9仟股               │
│    │      │      │      ├───┼────────────┤
│    │      │      │      │ 19.90│投資人賴碧珠於13：14：24│
│    │      │      │      │      │以20.00元 (限定價格)委託│
│    │      │      │      │      │買進20仟股，以20.00元 ( │
│    │      │      │      │      │成交價格)，全部成交     │
│    │      │      │      ├───┼────────────┤
│    │      │      │      │ 19.80│投資人賴碧珠於13：18：27│
│    │      │      │      │      │以19.90元 (限定價格)委託│
│    │      │      │      │      │買進20仟股，以19.90元 ( │
│    │      │      │      │      │成交價格)，成交6仟股，餘│
│    │      │      │      │      │14仟股                  │
│    │      │      │      ├───┼────────────┤
│    │      │      │      │ 19.90│投資人賴碧珠於13：19：35│
│    │      │      │      │      │以20.00元 (限定價格)委託│
│    │      │      │      │      │買進30仟股，以20.00元 ( │
│    │      │      │      │      │成交價格)，成交23仟股， │
│    │      │      │      │      │餘7仟股                 │
│    │      │      │      ├───┼────────────┤
│    │      │      │      │ 20.05│投資人賴碧珠於13：20：22│
│    │      │      │      │      │以20.05元 (限定價格)委託│
│    │      │      │      │      │買進20仟股，以20.05元 ( │
│    │      │      │      │      │成交價格)，成交9仟股，餘│
│    │      │      │      │      │11仟股                  │
│    │      │      │      ├───┼────────────┤
│    │      │      │      │ 20.05│投資人賴碧珠於13：20：48│
│    │      │      │      │      │以20.10元 (限定價格)委託│
│    │      │      │      │      │買進20仟股，以20.10元 ( │
│    │      │      │      │      │成交價格)，全部成交     │
│    │      │      │      ├───┼────────────┤
│    │      │      │      │ 20.10│投資人賴碧珠於13：21：27│
│    │      │      │      │      │以20.15元 (限定價格)委託│
│    │      │      │      │      │買進50仟股，分別以20.15 │
│    │      │      │      │      │及20.10元 (成交價格)，全│
│    │      │      │      │      │部成交                  │
│    │      │      │      ├───┼────────────┤
│    │      │      │      │ 20.15│投資人賴碧珠於13：22：00│
│    │      │      │      │      │以20.20元 (限定價格)委託│
│    │      │      │      │      │買進50仟股，分別以20.20 │
│    │      │      │      │      │及20.10元 (成交價格)，全│
│    │      │      │      │      │部成交                  │
│    │      │      │      ├───┼────────────┤
│    │      │      │      │ 20.20│投資人賴碧珠於13：22：23│
│    │      │      │      │      │以20.20元 (限定價格)委託│
│    │      │      │      │      │買進50仟股，以20.25元 ( │
│    │      │      │      │      │成交價格)，全部成交     │
│    │      │      │      ├───┼────────────┤
│    │      │      │      │ 20.25│投資人賴碧珠於13：23：25│
│    │      │      │      │      │以20.00元 (限定價格)委託│
│    │      │      │      │      │買進100仟股，減量20仟股 │
│    │      │      │      │      │，未成交                │
│    │      │      │      ├───┼────────────┤
│    │      │      │      │ 20.25│投資人賴碧珠於13：24：00│
│    │      │      │      │      │以20.30元 (限定價格)委託│
│    │      │      │      │      │買進50仟股，以20.30元 ( │
│    │      │      │      │      │成交價格)，全部成交     │
│    │      │      │      ├───┼────────────┤
│    │      │      │      │ 20.25│投資人賴碧珠於13：25：16│
│    │      │      │      │      │以21.90元 (漲停價格)委託│
│    │      │      │      │      │買進100仟股，以20.10元 (│
│    │      │      │      │      │成交價格)，全部成交     │
│    │      │      │      ├───┼────────────┤
│    │      │      │      │ 20.25│投資人賴碧珠於13：27：18│
│    │      │      │      │      │以20.20元 (限定價格)委託│
│    │      │      │      │      │買進50仟股，以20.10元 ( │
│    │      │      │      │      │成交價格)，全部成交     │
│    ├───┴───┴───┴───┴────────────┤
│    │委託買進總數量3170仟股（經減量1590仟股），成交買進總數量│
│    │1492仟股【成交B=1492仟股＞成交S=1278仟股】              │
├──┼───┬───┬───┬───┬────────────┤
│4.8.│ 20.35│ 19.50│ 20.30│ 19.75│投資人孫克強於13：16：22│
│(五)│      │      │      │      │以19.80元 (限定價格)委託│
│    │      │      │      │      │買進20仟股，以19.80元 ( │
│    │      │      │      │      │成交價格)，全部成交     │
│    │      │      │      ├───┼────────────┤
│    │      │      │      │ 19.80│投資人孫克強於13：19：35│
│    │      │      │      │      │以19.85元 (限定價格)委託│
│    │      │      │      │      │買進20仟股，以19.85元 ( │
│    │      │      │      │      │成交價格)，全部成交     │
│    │      │      │      ├───┼────────────┤
│    │      │      │      │ 19.60│投資人孫克強於13：20：34│
│    │      │      │      │      │以19.90元 (限定價格)委託│
│    │      │      │      │      │買進40仟股，以19.90元 ( │
│    │      │      │      │      │成交價格)，全部成交     │
│    │      │      │      ├───┼────────────┤
│    │      │      │      │ 19.90│投資人孫克強於13：21：32│
│    │      │      │      │      │以19.95元 (限定價格)委託│
│    │      │      │      │      │買進30仟股，以19.95元 ( │
│    │      │      │      │      │成交價格)，全部成交     │
│    │      │      │      ├───┼────────────┤
│    │      │      │      │ 19.95│投資人孫克強於13：22：20│
│    │      │      │      │      │以20.00元 (限定價格)委託│
│    │      │      │      │      │買進50仟股，以20.00元 ( │
│    │      │      │      │      │成交價格)，全部成交     │
│    │      │      │      ├───┼────────────┤
│    │      │      │      │ 19.95│投資人孫克強於13：23：32│
│    │      │      │      │      │以20.10元 (限定價格)委託│
│    │      │      │      │      │買進30仟股，以20.10元 ( │
│    │      │      │      │      │成交價格)，成交27仟股， │
│    │      │      │      │      │餘3仟股                 │
│    │      │      │      ├───┼────────────┤
│    │      │      │      │ 20.10│投資人孫克強於13：24：33│
│    │      │      │      │      │以20.15元 (限定價格)委託│
│    │      │      │      │      │買進20仟股，以20.15元 ( │
│    │      │      │      │      │成交價格)，全部成交     │
│    │      │      │      ├───┼────────────┤
│    │      │      │      │ 20.15│投資人孫克強於13：25：23│
│    │      │      │      │      │以21.50元 (漲停價格)委託│
│    │      │      │      │      │買進200仟股，以20.30元 (│
│    │      │      │      │      │成交價格)，全部成交     │
│    │      │      │      ├───┼────────────┤
│    │      │      │      │ 20.15│投資人孫克強於13：25：53│
│    │      │      │      │      │以20.10元 (限定價格)委託│
│    │      │      │      │      │買進200仟股，未成交     │
│    │      │      │      ├───┼────────────┤
│    │      │      │      │ 20.15│投資人孫克強於13：26：35│
│    │      │      │      │      │以21.50元 (漲停價格)委託│
│    │      │      │      │      │買進50仟股，以20.30元 ( │
│    │      │      │      │      │成交價格)，全部成交     │
│    ├───┴───┴───┴───┴────────────┤
│    │委託買進總數量1298仟股（經減量460仟股），成交買進總數量 │
│    │629仟股【成交B=629仟股＜成交S=976仟股】                 │
├──┼───┬───┬───┬───┬────────────┤
│4.15.│ 20.70│ 20.00│ 20.40│ 20.00│投資人甲○○於13：00：49│
│(五)│      │      │      │      │以20.20元 (限定價格)委託│
│    │      │      │      │      │買進100仟股，以20.20元 (│
│    │      │      │      │      │成交價格)，成交11仟股， │
│    │      │      │      │      │減量89仟股              │
│    │      │      │      ├───┼────────────┤
│    │      │      │      │ 20.05│投資人甲○○於13：19：54│
│    │      │      │      │      │以20.10元 (限定價格)委託│
│    │      │      │      │      │買進20仟股，以20.10元 ( │
│    │      │      │      │      │成交價格)，成交5仟股，減│
│    │      │      │      │      │量15仟股                │
│    │      │      │      ├───┼────────────┤
│    │      │      │      │ 20.25│投資人甲○○於13：20：48│
│    │      │      │      │      │以20.25元 (限定價格)委託│
│    │      │      │      │      │買進30仟股，以20.25元 ( │
│    │      │      │      │      │成交價格)，成交27仟股， │
│    │      │      │      │      │減量3仟股               │
│    │      │      │      ├───┼────────────┤
│    │      │      │      │ 20.25│投資人甲○○於13：21：21│
│    │      │      │      │      │以20.30元 (限定價格)委託│
│    │      │      │      │      │買進30仟股，以20.30元 ( │
│    │      │      │      │      │成交價格)，成交16仟股， │
│    │      │      │      │      │減量14仟股              │
│    │      │      │      ├───┼────────────┤
│    │      │      │      │ 20.30│投資人甲○○於13：21：56│
│    │      │      │      │      │以20.35元 (限定價格)委託│
│    │      │      │      │      │買進50仟股，以20.35元 ( │
│    │      │      │      │      │成交價格)，全部成交     │
│    │      │      │      ├───┼────────────┤
│    │      │      │      │ 20.35│投資人甲○○於13：22：24│
│    │      │      │      │      │以20.35元 (限定價格)委託│
│    │      │      │      │      │買進50仟股，以20.35元 ( │
│    │      │      │      │      │成交價格)，全部成交     │
│    │      │      │      ├───┼────────────┤
│    │      │      │      │ 20.35│投資人甲○○於13：22：53│
│    │      │      │      │      │以20.40元 (限定價格)委託│
│    │      │      │      │      │買進50仟股，分別以20.40 │
│    │      │      │      │      │及20.35元(成交價格)，全 │
│    │      │      │      │      │部成交                  │
│    │      │      │      ├───┼────────────┤
│    │      │      │      │ 20.35│投資人甲○○於13：24：26│
│    │      │      │      │      │以20.40元 (限定價格)委託│
│    │      │      │      │      │買進50仟股，以20.40元 ( │
│    │      │      │      │      │成交價格)，成交24仟股， │
│    │      │      │      │      │減量26仟股              │
│    │      │      │      ├───┼────────────┤
│    │      │      │      │ 20.40│投資人甲○○於13：25：53│
│    │      │      │      │      │以22.00元 (漲停價格)委託│
│    │      │      │      │      │買進100仟股，以20.40元( │
│    │      │      │      │      │成交價格)，全部成交     │
│    │      │      │      ├───┼────────────┤
│    │      │      │      │ 20.40│投資人甲○○於13：25：57│
│    │      │      │      │      │以22.00元 (漲停價格)委託│
│    │      │      │      │      │買進100仟股，以20.40元 (│
│    │      │      │      │      │成交價格)，全部成交     │
│    │      │      │      ├───┼────────────┤
│    │      │      │      │ 20.40│投資人甲○○於13：26：52│
│    │      │      │      │      │以20.40元 (限定價格)委託│
│    │      │      │      │      │買進50仟股，以20.40元 ( │
│    │      │      │      │      │成交價格)，全部成交     │
│    ├───┴───┴───┴───┴────────────┤
│    │委託買進總數量6595仟股（經減量5588仟股），成交買進總數量│
│    │1007仟股【成交B=1007仟股＞成交S=830仟股】               │
├──┼───┬───┬───┬───┬────────────┤
│4.20.│ 19.80│ 18.90│ 19.40│ 19.20│投資人甲○○於13：20：37│
│(三)│      │      │      │      │以19.25元 (限定價格)委託│
│    │      │      │      │      │買進50仟股，以19.25元 ( │
│    │      │      │      │      │成交價格)，成交13仟股， │
│    │      │      │      │      │減量37仟股              │
│    │      │      │      ├───┼────────────┤
│    │      │      │      │ 19.25│投資人甲○○於13：20：59│
│    │      │      │      │      │以19.30元 (限定價格)委託│
│    │      │      │      │      │買進50仟股，以19.30元 ( │
│    │      │      │      │      │成交價格)，成交38仟股， │
│    │      │      │      │      │減量12仟股              │
│    │      │      │      ├───┼────────────┤
│    │      │      │      │ 19.00│投資人甲○○於13：22：54│
│    │      │      │      │      │以19.30元 (限定價格)委託│
│    │      │      │      │      │買進50仟股，以19.30元 ( │
│    │      │      │      │      │成交價格)，全部成交     │
│    │      │      │      ├───┼────────────┤
│    │      │      │      │ 19.30│投資人甲○○於13：23：28│
│    │      │      │      │      │以19.35元 (限定價格)委託│
│    │      │      │      │      │買進50仟股，以19.35元 ( │
│    │      │      │      │      │成交價格)，成交27仟股， │
│    │      │      │      │      │減量23仟股              │
│    │      │      │      ├───┼────────────┤
│    │      │      │      │ 19.30│投資人甲○○於13：24：25│
│    │      │      │      │      │以19.35元 (限定價格)委託│
│    │      │      │      │      │買進50仟股，以19.35元 ( │
│    │      │      │      │      │成交價格)，成交40仟股， │
│    │      │      │      │      │減量10仟股              │
│    │      │      │      ├───┼────────────┤
│    │      │      │      │ 19.35│投資人甲○○於13：28：59│
│    │      │      │      │      │以20.95元 (漲停價格)委託│
│    │      │      │      │      │買進200仟股，以19.40元 (│
│    │      │      │      │      │成交價格)，全部成交     │
│    ├───┴───┴───┴───┴────────────┤
│    │委託買進總數量16172仟股（經減量14650仟股），成交買進總數│
│    │量1222仟股【成交B=1222仟股＞成交S=1052仟股】            │
├──┼───┬───┬───┬───┬────────────┤
│4.│ 20.85│ 19.40│+20.85│ 19.55│投資人孫淑慧於13：10：37│
│(五)│      │      │      │      │以20.85元 (漲停價格)委託│
│    │      │      │      │      │買進100仟股，以20.00元 (│
│    │      │      │      │      │成交價格)，全部成交     │
│    │      │      │      ├───┼────────────┤
│    │      │      │      │ 19.55│投資人孫淑慧於13：10：58│
│    │      │      │      │      │以20.85元 (漲停價格)委託│
│    │      │      │      │      │買進100仟股，以20.00元 (│
│    │      │      │      │      │成交價格)，全部成交     │
│    │      │      │      ├───┼────────────┤
│    │      │      │      │ 20.70│投資人孫淑慧於13：12：03│
│    │      │      │      │      │以20.85元 (漲停價格)委託│
│    │      │      │      │      │買進100仟股，以20.85元 (│
│    │      │      │      │      │成交價格)，全部成交     │
│    │      │      │      ├───┼────────────┤
│    │      │      │      │ 20.85│投資人孫淑慧於13：14：53│
│    │      │      │      │      │以20.70元 (限定價格)委託│
│    │      │      │      │      │買進300仟股，未成交     │
│    │      │      │      ├───┼────────────┤
│    │      │      │      │ 20.85│投資人孫淑慧於13：14：59│
│    │      │      │      │      │以20.85元 (漲停價格)委託│
│    │      │      │      │      │買進200仟股，以20.85元 (│
│    │      │      │      │      │成交價格)，全部成交     │
│    │      │      │      ├───┼────────────┤
│    │      │      │      │ 20.85│投資人孫淑慧於13：24：32│
│    │      │      │      │      │以20.65元 (限定價格)委託│
│    │      │      │      │      │買進499仟股，未成交     │
│    │      │      │      ├───┼────────────┤
│    │      │      │      │ 20.85│投資人孫淑慧於13：24：38│
│    │      │      │      │      │以20.65元 (限定價格)委託│
│    │      │      │      │      │買進499仟股，未成交     │
│    │      │      │      ├───┼────────────┤
│    │      │      │      │ 20.85│投資人孫淑慧於13：24：43│
│    │      │      │      │      │以20.65元 (限定價格)委託│
│    │      │      │      │      │買進2仟股，未成交       │
│    ├───┴───┴───┴───┴────────────┤
│    │委託買進總數量7021仟股（經減量3721仟股），成交買進總數量│
│    │900仟股【成交B=900仟股＞成交S=401仟股】                 │
├──┼───┬───┬───┬───┬────────────┤
│5.6.│ 23.10│ 21.65│ 22.65│ 22.80│投資人賴碧珠於13：05：25│
│(五)│      │      │      │      │以22.85元 (限定價格)委託│
│    │      │      │      │      │買進100仟股，以22.85元 (│
│    │      │      │      │      │成交價格)，成交51仟股， │
│    │      │      │      │      │減量49仟股              │
│    │      │      │      ├───┼────────────┤
│    │      │      │      │ 22.65│投資人孫克強於13：13：43│
│    │      │      │      │      │以22.65元 (限定價格)委託│
│    │      │      │      │      │買進200仟股，以22.65元 (│
│    │      │      │      │      │成交價格)，成交39仟股， │
│    │      │      │      │      │減量161仟股             │
│    │      │      │      ├───┼────────────┤
│    │      │      │      │ 22.60│投資人孫克強於13：24：19│
│    │      │      │      │      │以22.70元 (限定價格)委託│
│    │      │      │      │      │買進50仟股，以22.60元 ( │
│    │      │      │      │      │成交價格)，全部成交     │
│    │      │      │      ├───┼────────────┤
│    │      │      │      │ 22.60│投資人賴碧珠於13：25：30│
│    │      │      │      │      │以23.25元 (漲停價格)委託│
│    │      │      │      │      │買進499仟股，以22.65元 (│
│    │      │      │      │      │成交價格)，全部成交     │
│    ├───┴───┴───┴───┴────────────┤
│    │委託買進總數量27771仟股（經減量25253仟股），成交買進總數│
│    │量2518仟股【成交B=2518仟股＞成交S=1374仟股】            │
├──┼───┬───┬───┬───┬────────────┤
│5.10.│ 23.35│ 22.50│ 23.00│ 22.90│投資人孫福成於13：21：33│
│(二)│      │      │      │      │以22.95元 (限定價格)委託│
│    │      │      │      │      │買進499仟股，以22.95元 (│
│    │      │      │      │      │成交價格)，成交24仟股， │
│    │      │      │      │      │減量475仟股             │
│    │      │      │      ├───┼────────────┤
│    │      │      │      │ 22.90│投資人孫福成於13：24：13│
│    │      │      │      │      │以23.00元 (限定價格)委託│
│    │      │      │      │      │買進300仟股，以23.00元 (│
│    │      │      │      │      │成交價格)，成交67仟股， │
│    │      │      │      │      │減量233仟股             │
│    │      │      │      ├───┼────────────┤
│    │      │      │      │ 23.00│投資人孫福成於13：25：29│
│    │      │      │      │      │以24.15元 (漲停價格)委託│
│    │      │      │      │      │買進100仟股，以23.00元 (│
│    │      │      │      │      │成交價格)，全部成交     │
│    │      │      │      ├───┼────────────┤
│    │      │      │      │ 23.00│投資人孫福成於13：28：44│
│    │      │      │      │      │以24.15元 (漲停價格)委託│
│    │      │      │      │      │買進100仟股，以23.00元 (│
│    │      │      │      │      │成交價格)，全部成交     │
│    ├───┴───┴───┴───┴────────────┤
│    │委託買進總數量9450仟股（經減量8628仟股），成交買進總數量│
│    │822仟股【成交B=822仟股＞成交S=780仟股】                 │
├──┼───┬───┬───┬───┬────────────┤
│5.17.│ 22.60│ 21.20│ 21.60│ 21.20│投資人陳再發於13：23：16│
│(二)│      │      │      │      │以21.60元 (限定價格)委託│
│    │      │      │      │      │買進50仟股，以21.50元 ( │
│    │      │      │      │      │成交價格)，全部成交     │
│    │      │      │      ├───┼────────────┤
│    │      │      │      │ 21.50│投資人陳再發於13：23：49│
│    │      │      │      │      │以21.60元 (限定價格)委託│
│    │      │      │      │      │買進20仟股，以21.55元 ( │
│    │      │      │      │      │成交價格)，全部成交     │
│    │      │      │      ├───┼────────────┤
│    │      │      │      │ 21.55│投資人陳再發於13：24：18│
│    │      │      │      │      │以21.60元 (限定價格)委託│
│    │      │      │      │      │買進20仟股，以21.60元 ( │
│    │      │      │      │      │成交價格)，全部成交     │
│    │      │      │      ├───┼────────────┤
│    │      │      │      │ 21.60│投資人陳再發於13：25：14│
│    │      │      │      │      │以24.15元 (漲停價格)委託│
│    │      │      │      │      │買進100仟股，以21.60元 (│
│    │      │      │      │      │成交價格)，全部成交     │
│    │      │      │      ├───┼────────────┤
│    │      │      │      │ 21.60│投資人孫淑慧於13：27：17│
│    │      │      │      │      │以24.15元 (漲停價格)委託│
│    │      │      │      │      │買進150仟股，以21.60元 (│
│    │      │      │      │      │成交價格)，全部成交     │
│    ├───┴───┴───┴───┴────────────┤
│    │委託買進總數量2576仟股（經減量1580仟股），成交買進總數量│
│    │996仟股【成交B=996仟股＜成交S=1736仟股】                │
├──┼───┬───┬───┬───┬────────────┤
│5.│ 23.70│ 22.60│+23.70│ 23.70│投資人孫福全於13：24：00│
│(二)│      │      │      │      │以23.70元 (漲停價格)委託│
│    │      │      │      │      │買進499仟股，未成交     │
│    │      │      │      ├───┼────────────┤
│    │      │      │      │ 23.70│投資人賴碧珠於13：24：22│
│    │      │      │      │      │以23.70元 (漲停價格)委託│
│    │      │      │      │      │買進499仟股，未成交     │
│    ├───┴───┴───┴───┴────────────┤
│    │委託買進總數量19045仟股（經減量15995仟股），成交買進總數│
│    │量1422仟股【成交B=1422仟股＞成交S=900仟股】             │
├──┼───┬───┬───┬───┬────────────┤
│5.│ 24.65│ 23.30│ 24.45│ 24.55│投資人孫福成於13：19：46│
│(四)│      │      │      │      │以24.70元 (漲停價格)委託│
│    │      │      │      │      │買進100仟股，以24.60元 (│
│    │      │      │      │      │成交價格)，全部成交     │
│    │      │      │      ├───┼────────────┤
│    │      │      │      │ 24.45│投資人孫福成於13：24：02│
│    │      │      │      │      │以24.50元 (限定價格)委託│
│    │      │      │      │      │買進100仟股，以24.50元 (│
│    │      │      │      │      │成交價格)，成交71仟股， │
│    │      │      │      │      │減量29仟股              │
│    │      │      │      ├───┼────────────┤
│    │      │      │      │ 24.50│投資人孫福成於13：26：02│
│    │      │      │      │      │以24.70元 (漲停價格)委託│
│    │      │      │      │      │買進200仟股，以24.45元 (│
│    │      │      │      │      │成交價格)，全部成交     │
│    │      │      │      ├───┼────────────┤
│    │      │      │      │ 24.50│投資人孫福成於13：26：09│
│    │      │      │      │      │以24.50元 (漲停價格)委託│
│    │      │      │      │      │買進29仟股，以24.45元 ( │
│    │      │      │      │      │成交價格)，全部成交     │
│    │      │      │      ├───┼────────────┤
│    │      │      │      │ 24.50│投資人孫淑慧於13：29：06│
│    │      │      │      │      │以24.70元 (漲停價格)委託│
│    │      │      │      │      │買進100仟股，以24.45元 (│
│    │      │      │      │      │成交價格)，全部成交     │
│    ├───┴───┴───┴───┴────────────┤
│    │委託買進總數量10688仟股（經減量7197仟股），成交買進總數 │
│    │量3391仟股【成交B=3391仟股＞成交S=2080仟股】            │
├──┼───┬───┬───┬───┬────────────┤
│5.│ 25.30│ 24.50│ 25.10│ 24.85│投資人張玉娟於13：05：25│
│(二)│      │      │      │      │以27.55元 (漲停價格)委託│
│    │      │      │      │      │買進50仟股，以24.90元 ( │
│    │      │      │      │      │成交價格)，全部成交     │
│    │      │      │      ├───┼────────────┤
│    │      │      │      │ 24.80│投資人張玉娟於13：07：17│
│    │      │      │      │      │以27.55元 (漲停價格)委託│
│    │      │      │      │      │買進50仟股，以24.90元 ( │
│    │      │      │      │      │成交價格)，全部成交     │
│    │      │      │      ├───┼────────────┤
│    │      │      │      │ 24.80│投資人張玉娟於13：24：35│
│    │      │      │      │      │以27.55元 (漲停價格)委託│
│    │      │      │      │      │買進30仟股，以25.10元 ( │
│    │      │      │      │      │成交價格)，全部成交     │
│    │      │      │      ├───┼────────────┤
│    │      │      │      │ 24.80│投資人張玉娟於13：25：29│
│    │      │      │      │      │以27.55元 (漲停價格)委託│
│    │      │      │      │      │買進300仟股，以25.10元 (│
│    │      │      │      │      │成交價格)，全部成交     │
│    ├───┴───┴───┴───┴────────────┤
│    │委託買進總數量8437仟股（經減量5800仟股），成交買進總數量│
│    │2637仟股【成交B=2637仟股＜成交S=3650仟股】              │
├──┼───┬───┬───┬───┬────────────┤
│6.1.│ 25.20│ 23.70│ 24.55│ 24.40│投資人賴碧珠於13：14：47│
│(三)│      │      │      │      │以26.85元 (漲停價格)委託│
│    │      │      │      │      │買進100仟股，以24.45元 (│
│    │      │      │      │      │成交價格)，全部成交     │
│    │      │      │      ├───┼────────────┤
│    │      │      │      │ 24.55│投資人賴碧珠於13：26：22│
│    │      │      │      │      │以26.85元 (漲停價格)委託│
│    │      │      │      │      │買進200仟股，以24.55元 (│
│    │      │      │      │      │成交價格)，全部成交     │
│    ├───┴───┴───┴───┴────────────┤
│    │委託買進總數量8000仟股（經減量6308仟股），成交買進總數量│
│    │1692仟股【成交B=1692仟股＞成交S=661仟股】               │
├──┼───┬───┬───┬───┬────────────┤
│6.2.│ 25.15│ 24.05│ 24.60│ 24.50│投資人甲○○於13：22：51│
│(四)│      │      │      │      │以26.25元 (漲停價格)委託│
│    │      │      │      │      │買進10仟股，以24.50元 ( │
│    │      │      │      │      │成交價格)，全部成交     │
│    │      │      │      ├───┼────────────┤
│    │      │      │      │ 24.50│投資人甲○○於13：23：19│
│    │      │      │      │      │以26.25元 (漲停價格)委託│
│    │      │      │      │      │買進10仟股，以24.50元 ( │
│    │      │      │      │      │成交價格)，全部成交     │
│    │      │      │      ├───┼────────────┤
│    │      │      │      │ 24.50│投資人甲○○於13：24：20│
│    │      │      │      │      │以24.65元 (限定價格)委託│
│    │      │      │      │      │買進50仟股，以24.65元 ( │
│    │      │      │      │      │成交價格)，成交27仟股， │
│    │      │      │      │      │減量23仟股              │
│    │      │      │      ├───┼────────────┤
│    │      │      │      │ 24.65│投資人甲○○於13：25：44│
│    │      │      │      │      │以26.25元 (漲停價格)委託│
│    │      │      │      │      │買進100仟股，以24.60元 (│
│    │      │      │      │      │成交價格)，全部成交     │
│    ├───┴───┴───┴───┴────────────┤
│    │委託買進總數量3900仟股（經減量3143仟股），成交買進總數量│
│    │757仟股【成交B=757仟股＞成交S=683仟股】                 │
├──┼───┬───┬───┬───┬────────────┤
│6.7.│+30.05│ 28.70│+30.05│ 29.70│投資人孫淑慧於12：42：43│
│(二)│      │      │      │      │以30.05元 (漲停價格)委託│
│    │      │      │      │      │買進100仟股，以29.70元 (│
│    │      │      │      │      │成交價格)，全部成交     │
│    ├───┴───┴───┴───┴────────────┤
│    │委託買進總數量23430仟股（經減量22200仟股），成交買進總數│
│    │量1230仟股【成交B=1230仟股＜成交S=1238仟股】            │
├──┼───┬───┬───┬───┬────────────┤
│6.8.│+32.15│ 29.10│+32.15│ 32.15│投資人孫淑慧於12：42：55│
│(三)│      │      │      │      │以32.15元 (漲停價格)委託│
│    │      │      │      │      │賣出50仟股，以32.15元 ( │
│    │      │      │      │      │成交價格)，全部成交     │
│    │      │      │      ├───┼────────────┤
│    │      │      │      │ 32.15│投資人孫淑慧於12：43：08│
│    │      │      │      │      │以32.15元 (漲停價格)委託│
│    │      │      │      │      │賣出50仟股，以32.15元 ( │
│    │      │      │      │      │成交價格)，全部成交     │
│    │      │      │      ├───┼────────────┤
│    │      │      │      │ 32.15│投資人孫淑慧於12：43：34│
│    │      │      │      │      │以32.15元 (漲停價格)委託│
│    │      │      │      │      │賣出50仟股，以32.15元 ( │
│    │      │      │      │      │成交價格)，全部成交     │
│    │      │      │      ├───┼────────────┤
│    │      │      │      │ 32.15│投資人孫淑慧於12：45：23│
│    │      │      │      │      │以32.15元 (漲停價格)委託│
│    │      │      │      │      │賣出20仟股，以32.15元 ( │
│    │      │      │      │      │成交價格)，全部成交     │
│    ├───┴───┴───┴───┴────────────┤
│    │委託買進總數量17779仟股（經減量16349仟股），成交買進總數│
│    │量1330仟股【成交B=1330仟股＞成交S=1246仟股】            │
├──┼───┬───┬───┬───┬────────────┤
│6.10.│ 31.20│ 29.60│ 30.40│ 30.30│投資人甲○○於13：25：50│
│(五)│      │      │      │      │以32.95元 (漲停價格)委託│
│    │      │      │      │      │買進200仟股，以30.40元 (│
│    │      │      │      │      │成交價格)，全部成交     │
│    ├───┴───┴───┴───┴────────────┤
│    │委託買進總數量6425仟股（經減量5769仟股），成交買進總數量│
│    │636仟股【成交B=636仟股＜成交S=833仟股】                 │
├──┼───┬───┬───┬───┬────────────┤
│6.14.│ 30.95│ 30.10│ 30.50│ 30.25│投資人甲○○於13：14：48│
│(二)│      │      │      │      │以30.25元 (限定價格)委託│
│    │      │      │      │      │買進20仟股，以30.25元 ( │
│    │      │      │      │      │成交價格)，全部成交     │
│    │      │      │      ├───┼────────────┤
│    │      │      │      │ 30.25│投資人甲○○於13：15：29│
│    │      │      │      │      │以30.25元 (限定價格)委託│
│    │      │      │      │      │買進20仟股，以30.25元 ( │
│    │      │      │      │      │成交價格)，全部成交     │
│    │      │      │      ├───┼────────────┤
│    │      │      │      │ 30.25│投資人甲○○於13：24：19│
│    │      │      │      │      │以30.50元 (限定價格)委託│
│    │      │      │      │      │買進50仟股，以30.50元 ( │
│    │      │      │      │      │成交價格)，成交37仟股， │
│    │      │      │      │      │減量13仟股              │
│    │      │      │      ├───┼────────────┤
│    │      │      │      │ 30.50│投資人甲○○於13：29：37│
│    │      │      │      │      │以33.05元 (漲停價格)委託│
│    │      │      │      │      │買進100仟股，以30.50元 (│
│    │      │      │      │      │成交價格)，全部成交     │
│    ├───┴───┴───┴───┴────────────┤
│    │委託買進總數量5807仟股（經減量4954仟股），成交買進總數量│
│    │833仟股【成交B=833仟股＞成交S=58仟股】                  │
├──┼───┬───┬───┬───┬────────────┤
│6.15.│+32.60│ 30.60│+32.60│ 32.50│投資人甲○○於13：13：35│
│(三)│      │      │      │      │以32.60元 (漲停價格)委託│
│    │      │      │      │      │買進20仟股，以32.55元 ( │
│    │      │      │      │      │成交價格)，全部成交     │
│    │      │      │      ├───┼────────────┤
│    │      │      │      │ 32.55│投資人甲○○於13：14：02│
│    │      │      │      │      │以32.60元 (漲停價格)委託│
│    │      │      │      │      │買進20仟股，以32.60元 ( │
│    │      │      │      │      │成交價格)，全部成交     │
│    │      │      │      ├───┼────────────┤
│    │      │      │      │ 32.60│投資人甲○○於13：17：49│
│    │      │      │      │      │以32.40元 (限定價格)委託│
│    │      │      │      │      │買進200仟股，未成交     │
│    │      │      │      ├───┼────────────┤
│    │      │      │      │ 32.60│投資人甲○○於13：18：44│
│    │      │      │      │      │以32.45元 (限定價格)委託│
│    │      │      │      │      │買進200仟股，未成交     │
│    │      │      │      ├───┼────────────┤
│    │      │      │      │ 32.60│投資人甲○○於13：21：18│
│    │      │      │      │      │以32.60元 (漲停價格)委託│
│    │      │      │      │      │買進100仟股，未成交     │
│    │      │      │      ├───┼────────────┤
│    │      │      │      │ 32.60│投資人甲○○於13：22：51│
│    │      │      │      │      │以32.60元 (漲停價格)委託│
│    │      │      │      │      │買進200仟股，未成交     │
│    ├───┴───┴───┴───┴────────────┤
│    │委託買進總數量16304仟股（經減量14645仟股），成交買進總數│
│    │量639仟股【成交B=639仟股＜成交S=1240仟股】              │
├──┼───┬───┬───┬───┬────────────┤
│6.16.│ 34.35│ 32.00│ 32.00│ 32.60│投資人陳再發於13：14：23│
│(四)│      │      │      │      │以34.85元 (漲停價格)委託│
│    │      │      │      │      │買進200仟股，以32.60元 (│
│    │      │      │      │      │成交價格)，全部成交     │
│    │      │      │      ├───┼────────────┤
│    │      │      │      │ 32.40│投資人甲○○於13：18：23│
│    │      │      │      │      │以34.85元 (漲停價格)委託│
│    │      │      │      │      │買進50仟股，以32.40元 ( │
│    │      │      │      │      │成交價格)，全部成交     │
│    │      │      │      ├───┼────────────┤
│    │      │      │      │ 32.30│投資人甲○○於13：20：19│
│    │      │      │      │      │以32.50元 (限定價格)委託│
│    │      │      │      │      │買進50仟股，以32.40元 ( │
│    │      │      │      │      │成交價格)，全部成交     │
│    │      │      │      ├───┼────────────┤
│    │      │      │      │ 32.40│投資人甲○○於13：20：47│
│    │      │      │      │      │以32.60元 (限定價格)委託│
│    │      │      │      │      │買進50仟股，以32.50元 ( │
│    │      │      │      │      │成交價格)，全部成交     │
│    │      │      │      ├───┼────────────┤
│    │      │      │      │ 32.00│投資人甲○○於13：26：25│
│    │      │      │      │      │以34.85元 (漲停價格)委託│
│    │      │      │      │      │買進100仟股，以32.00元 (│
│    │      │      │      │      │成交價格)，全部成交     │
│    ├───┴───┴───┴───┴────────────┤
│    │委託買進總數量12092仟股（經減量10091仟股），成交買進總數│
│    │量2001仟股【成交B=2001仟股＞成交S=1616仟股】            │
├──┼───┬───┬───┬───┬────────────┤
│6.│ 29.50│ 28.30│ 29.00│ 28.50│投資人甲○○於13：28：56│
│(二)│      │      │      │      │以31.65元 (漲停價格)委託│
│    │      │      │      │      │買進200仟股，以29.00元 (│
│    │      │      │      │      │成交價格)，全部成交     │
│    ├───┴───┴───┴───┴────────────┤
│    │委託買進總數量7021仟股（經減量3721仟股），成交買進總數量│
│    │1198仟股【成交B=1198仟股＜成交S=2014仟股】              │
├──┼───┬───┬───┬───┬────────────┤
│7.8.│ 28.60│ 27.55│ 27.90│ 30.90│投資人甲○○於13：24：16│
│(二)│      │      │      │      │以30.85元 (限定價格)委託│
│    │      │      │      │      │買進499仟股，以30.85元 (│
│    │      │      │      │      │成交價格)，成交14仟股， │
│    │      │      │      │      │減量485仟股             │
│    │      │      │      ├───┼────────────┤
│    │      │      │      │ 30.85│投資人甲○○於13：29：19│
│    │      │      │      │      │以31.95元 (漲停價格)委託│
│    │      │      │      │      │買進100仟股，以31.10元 (│
│    │      │      │      │      │成交價格)，全部成交     │
│    ├───┴───┴───┴───┴────────────┤
│    │委託買進總數量9072仟股（經減量7055仟股），成交買進總數量│
│    │917仟股【成交B=917仟股＞成交S=130仟股】                 │
├──┼───┬───┬───┬───┬────────────┤
│10.11.│ 31.80│ 30.50│ 31.20│ 30.70│投資人甲○○於13：28：53│
│(二)│      │      │      │      │以34.00元 (漲停價格)委託│
│    │      │      │      │      │買進150仟股，以31.20元( │
│    │      │      │      │      │成交價格)，全部成交     │
│    ├───┴───┴───┴───┴────────────┤
│    │委託買進總數量206仟股（經減量10仟股），成交買進總數量196│
│    │仟股【成交B=196仟股＜成交S=321仟股】                    │
├──┼───┬───┬───┬───┬────────────┤
│10.13.│ 30.60│ 29.20│ 30.40│ 29.90│投資人孫淑慧於13：24：12│
│(四)│      │      │      │      │以32.90元 (漲停價格)委託│
│    │      │      │      │      │買進30仟股，以30.00 元 (│
│    │      │      │      │      │成交價格)，全部成交     │
│    │      │      │      ├───┼────────────┤
│    │      │      │      │ 30.00│投資人孫淑慧於13：24：21│
│    │      │      │      │      │以32.90元 (漲停價格)委託│
│    │      │      │      │      │買進30仟股，以30.00元 ( │
│    │      │      │      │      │成交價格)，全部成交     │
│    │      │      │      ├───┼────────────┤
│    │      │      │      │ 30.00│投資人陳再發於13：29：21│
│    │      │      │      │      │以32.90元 (漲停價格)委託│
│    │      │      │      │      │買進190仟股，以30.40元 (│
│    │      │      │      │      │成交價格)，全部成交     │
│    ├───┴───┴───┴───┴────────────┤
│    │委託買進總數量428仟股（經減量1仟股），成交買進總數量424 │
│    │仟股【成交B=424仟股＜成交S=425仟股】                    │
├──┼───┬───┬───┬───┬────────────┤
│10.│ 29.10│ 27.05│ 28.50│ 28.50│投資人孫淑慧於13：21：15│
│(五)│      │      │      │      │以29.20元 (漲停價格)委託│
│    │      │      │      │      │買進10仟股，以28.60元 ( │
│    │      │      │      │      │成交價格)，全部成交     │
│    │      │      │      ├───┼────────────┤
│    │      │      │      │ 28.60│投資人孫淑慧於13：21：57│
│    │      │      │      │      │以29.20元 (漲停價格)委託│
│    │      │      │      │      │買進7仟股，以28.60元 (成│
│    │      │      │      │      │交價格)，全部成交       │
│    ├───┴───┴───┴───┴────────────┤
│    │委託買進總數量321仟股（經減量76仟股），成交買進總數量229│
│    │仟股【成交B=229仟股＞成交S=33仟股】                     │
├──┼───┬───┬───┬───┬────────────┤
│11.2.│ 29.95│ 28.25│ 29.95│ 29.50│投資人甲○○於13：00：31│
│(三)│      │      │      │      │以30.10元 (漲停價格)委託│
│    │      │      │      │      │買進100仟股，以29.70元 (│
│    │      │      │      │      │成交價格)，全部成交     │
│    │      │      │      ├───┼────────────┤
│    │      │      │      │ 29.50│投資人甲○○於13：20：43│
│    │      │      │      │      │以29.50元 (限定價格)委託│
│    │      │      │      │      │買進100仟股，未成交     │
│    │      │      │      ├───┼────────────┤
│    │      │      │      │ 29.65│投資人甲○○於13：23：40│
│    │      │      │      │      │以29.55元 (限定價格)委託│
│    │      │      │      │      │買進200仟股，未成交     │
│    │      │      │      ├───┼────────────┤
│    │      │      │      │ 29.65│投資人甲○○於13：24：34│
│    │      │      │      │      │以29.60元 (限定價格)委託│
│    │      │      │      │      │買進200仟股，未成交     │
│    │      │      │      ├───┼────────────┤
│    │      │      │      │ 29.65│投資人甲○○於13：24：54│
│    │      │      │      │      │以29.65元 (限定價格)委託│
│    │      │      │      │      │買進100仟股，未成交     │
│    │      │      │      ├───┼────────────┤
│    │      │      │      │ 29.65│投資人甲○○於13：26：36│
│    │      │      │      │      │以30.10元 (漲停價格)委託│
│    │      │      │      │      │買進50仟股，以29.95元 ( │
│    │      │      │      │      │成交價格)，全部成交     │
│    ├───┴───┴───┴───┴────────────┤
│    │委託買進總數量4000仟股（經減量2184仟股），成交買進總數量│
│    │1116仟股【成交B=1116仟股＞成交S=77仟股】                │
├──┼───┬───┬───┬───┬────────────┤
│11.│ 34.40│ 32.85│ 33.55│ 33.30│投資人甲○○於13：29：21│
│(三)│      │      │      │      │以36.15元 (漲停價格)委託│
│    │      │      │      │      │買進200仟股，以33.55元 (│
│    │      │      │      │      │成交價格)，全部成交     │
│    ├───┴───┴───┴───┴────────────┤
│    │委託買進總數量8397仟股（經減量7448仟股），成交買進總數量│
│    │949仟股【成交B=949仟股＜成交S=957仟股】                 │
└──┴────────────────────────────┘


司法院資訊處製作；財團法人民間司法改革基金會備份。
